臺灣臺中地方法院刑事判決
111年度訴字第212號
                                      111年度訴字第991號
公  訴  人  臺灣臺中地方檢察署檢察官
被      告  劉偉健


選任辯護人  林庭暘律師
            陳志峯律師
            高振格律師（民國111年5月24日解除委任）
被      告  賴昱翰



選任辯護人  鄭人傑律師（法扶律師）
被      告  楊佳誠


選任辯護人  林健群律師
            黃昱婷律師
            張致祥律師
被      告  方紀翔



選任辯護人  葉慶人律師
            林祐增律師
            王博鑫律師（民國111年2月14日解除委任）
被      告  江柏廷


選任辯護人  張浚泓律師（法扶律師）
被      告  藍茂峰




選任辯護人  張藝騰律師
被      告  李柏憲


選任辯護人  林劼穎律師
被      告  劉近溪



選任辯護人  王品懿律師
上列被告等因毒品危害防制條例案件，經檢察官提起公訴（110
年度偵字第25946、25947、26610、30958、30959、32513、
32590、34461、34462、34463、36037、36772、37095、39378、
39821號）及追加起訴（111年度偵字第17119、19277號），本院
判決如下：
    主    文
劉偉健犯附表一編號1至6所示之罪，各處附表一編號1至6「主文
」欄所示之刑及沒收。應執行有期徒刑肆年貳月。
賴昱翰犯附表一編號1至6所示之罪，各處附表一編號1至6「主文
」欄所示之刑及沒收。應執行有期徒刑參年陸月。
楊佳誠犯附表一編號1所示之罪，處附表一編號1「主文」欄所示
之刑及沒收。
方紀翔犯附表一編號1所示之罪，處附表一編號1「主文」欄所示
之刑及沒收。
江柏廷犯附表一編號1所示之罪，處附表一編號1「主文」欄所示
之刑及沒收。
藍茂峰犯附表一編號1所示之罪，處附表一編號1「主文」欄所示
之刑。
李柏憲犯附表一編號2至5所示之罪，各處附表一編號2至5「主文
」欄所示之刑及沒收。應執行有期徒刑貳年玖月。
劉近溪犯附表一編號2至5所示之罪，各處附表一編號2至5「主文
」欄所示之刑。應執行有期徒刑貳年伍月。
楊佳誠其餘被訴部分，無罪。
    犯罪事實
一、劉偉健〈微信暱稱「Toyz」，Telegram（下稱TG）暱稱「
　　Dr.Martin〉、賴昱翰（微信暱稱「翰」，TG暱稱「Andy 
　　Jankos」）、楊佳誠、陳俊宏（綽號「鼠哥」，TG暱稱「
　　AMG」，本院111年度訴字第416號等案審理中）、方紀翔（
    微信暱稱「傑森」、TG暱稱「帳戶已刪除」）、江柏廷、藍
    茂峰、施品希（本院111年度訴字第212號等案審理中）、李
    柏憲（TG暱稱「C」）、劉近溪（TG暱稱「進高」）均明知
    四氫大麻酚為毒品危害防制條例第2條第2項第2款所規定之
    第二級毒品，不得非法販賣、運輸。
(一)方紀翔、江柏廷與陳俊宏共同基於販賣第二級毒品四氫大麻
    酚以營利之犯意聯絡；劉偉健與賴昱翰共同基於販賣第二級
    毒品四氫大麻酚以營利之犯意聯絡，劉偉健、賴昱翰與楊佳
    誠共同基於運輸第二級毒品四氫大麻酚之犯意聯絡；藍茂峰
    基於幫助販賣第二級毒品之犯意；施品希基於販賣第二級毒
    品四氫大麻酚以營利之犯意【即方紀翔、江柏廷、陳俊宏共
    同販賣予劉偉健；劉偉健、楊佳誠共同運輸，劉偉健、賴昱
    翰再共同販賣予施品希，藍茂峰幫助賴昱翰販賣；施品希再
    販賣予黃○○】：
 1、緣劉偉健於民國109年11月間與賴昱翰共同商討欲販賣第二
    級毒品大麻煙彈等事宜，由劉偉健出資擔任金主，並負責尋
    找含有第二級毒品四氫大麻酚之大麻煙彈貨源，賴昱翰則負
    責尋找販售對象，並需製作帳冊、報表向劉偉健回報出售、
    獲利情形。待劉偉健尋得方紀翔後，於109年11月16日，方
    紀翔先在新北市○○區○○路000號之天蘆土地開發公司內，展
    示第二級毒品大麻煙彈予劉偉健觀看。於同年月23日，方紀
    翔前往新北市新莊區江柏廷租屋處，向江柏廷取得含有第二
    級毒品四氫大麻酚之大麻煙彈1顆後（自陳俊宏處取得），
    方紀翔即前往劉偉健位於新北市○○區○○○路0段00號7樓住處
    樓下，將該大麻煙彈1顆交予劉偉健供其驗貨，劉偉健則於
    同年月28日18時許，與賴昱翰相約於新北市○○區○○街00號木
    童咖啡館，並在劉偉健所駕駛之車號000-0000號紅色保時捷
    車內，將方紀翔所交付前開大麻煙彈1顆供賴昱翰確認品質
    無訛後，劉偉健即透過方紀翔談妥以新臺幣（下同）60萬元
    之代價，購買含有第二級毒品四氫大麻酚之大麻煙彈500顆
    ，並約定於臺中市交貨。於109年12月21日，劉偉健以2萬元
    之代價指示楊佳誠負責前往臺中市交易毒品，並將楊佳誠、
    方紀翔加入TG「Dr」群組內，方紀翔再將陳俊宏加入該群組
    以討論交易大麻煙彈事宜，陳俊宏再以TG與楊佳誠聯繫關於
    在臺中交易毒品細節。翌日（22日），楊佳誠先前往劉偉健
    位於新北市○○區○○○路0段00號住處，向劉偉健取得現金60萬
    元後，隨即攜款，駕駛車牌號碼000-0000號租賃用小客車，
    前往臺中市北屯區南興公園廣七停車場，將購毒價金60萬元
    交予陳俊宏，並購得含有第二級毒品四氫大麻酚之大麻煙彈
    500顆後，楊佳誠再依劉偉健、賴昱翰於TG「‧」群組內之指
    示，自前開地點攜帶含有第二級毒品四氫大麻酚之大麻煙彈
    500顆起運，將該大麻煙彈500顆，運輸至賴昱翰所指定之臺
    中市○○區○○路000號前交予賴昱翰。江柏廷則因介紹前開交
    易毒品成功而自陳俊宏處獲得報酬9萬8500元；江柏廷再將
    其中1萬2000元利潤交予方紀翔。
 2、賴昱翰取得前開500顆大麻煙彈後，即向藍茂峰（綽號「Evo
　　」）表示，其苦無銷售大麻煙彈之管道，希望藍茂峰可以代
    為牽線，於110年1月間某日，藍茂峰即介紹施品希（微信暱
    稱「西」）予賴昱翰，由賴昱翰以微信與施品希聯繫交易毒
    品事宜。於110年2月22日，賴昱翰與施品希談妥以4300元之
    代價，將第二級毒品大麻煙彈2顆（每顆含1ML大麻菸油，2
    顆合計4000元）及吸食用機器1台（300元），出售予施品希
    ；施品希則再將上開向賴昱翰購得之大麻煙彈2顆（共2ML
　　）及吸食用機器1台轉售予黃○○。嗣施品希於110年2月24日
    以其所申設台新國際商業銀行帳號00000000000000號帳戶，
    匯款4300元至賴昱翰所申設聯邦銀行帳號00000000000號帳
    戶內，賴昱翰則前往臺中市○○區○○路000號之全家便利商店
    臺中福大店，以店到店方式，寄送大麻煙彈2顆及吸食用機
    器1台至台北市○○區○○街00號之全家便利商店新峨嵋店。然
    因黃○○遲未收到便利商店取貨通知簡訊，經黃○○屢次向施品
    希索要，施品希向賴昱翰反應未獲置理後，施品希即向藍茂
    峰表示上情，由藍茂峰出面向賴昱翰表示其應處理此事，賴
    昱翰即於110年3月間某日，在臺中市逢甲夜市附近，再次將
    第二級毒品大麻煙彈1顆（內含2ML大麻菸油）交予藍茂峰，
    於同年3月24日，在台北市大安區捷運站附近之「行者理髮
    店」，由藍茂峰將該顆大麻煙彈交予施品希，再由施品希在
    新北市某便利商店外，交予黃○○。嗣因施品希供出藍茂峰，
    經警於111年4月13日10時30分許，在臺中市○區○○路000巷00
    號前逮獲藍茂峰，並扣得手機1支。
(二)劉偉健、賴昱翰與李柏憲、劉近溪共同基於販賣第二級毒品
    四氫大麻酚以營利之犯意聯絡：
　　劉偉健與賴昱翰購得前開含有第二級毒品四氫大麻酚之大麻
    煙彈500顆後，亟欲尋找販售毒品之管道，於110年6月間某
    日，賴昱翰透過TG與劉近溪商討欲販售第二級毒品大麻煙彈
    事宜，劉近溪則向其推薦友人李柏憲有銷售管道，劉近溪遂
    於110年6月18日創設TG「媽媽」群組，將賴昱翰、李柏憲加
    入該群組，並於該群組內談妥由賴昱翰負責提供劉偉健所購
    入之含有第二級毒品四氫大麻酚之大麻煙彈，由李柏憲等人
    負責銷售，分潤比率為賴昱翰50％（尚須與劉偉健拆帳）、
    劉近溪25％、李柏憲25％。謀議既定，於110年6月22日20時許
    ，賴昱翰先寄送含有第二級毒品四氫大麻酚之大麻煙彈4顆
    予李柏憲驗貨，再於110年7月1日，前往位於臺中市○○區○○
    路0段000000號隱和旅INNK Hotel某房間，當場交付含有第
    二級毒品四氫大麻酚之大麻煙彈200顆予劉近溪、李柏憲供
    販售。
 1、李柏憲取得前開大麻煙彈200顆後，即以TG暱稱「飛行員」
    （後改成「人在哪兒」），在TG「色色ㄉ」群組，刊登販賣
    大麻煙彈之廣告訊息，並分別於附表二所示之日期，以附表
    二所示方式，販賣含有第二級毒品四氫大麻酚之大麻煙彈予
    陳○○、辛○○及王○○等人。
 2、經彰化縣警察局刑事警察大隊偵查第三隊員警見到上開毒品
    廣告後，於110年8月3日，以暱稱「柯爾斯」佯為毒品買家
    透過TG與李柏憲聯繫，談妥以3000元（起訴書誤載為3015元
    之代價購買大麻煙彈1顆，並經警於110年8月3日，分別匯款
    定金1000元、尾款2015元（尾款其中15元為李柏憲事後要求
    之轉帳費用）至李柏憲所指定中華郵政帳號00000000000000
    號帳戶内，並由李柏憲以便利商店交貨便方式交寄含有第二
    級毒品四氫大麻酚之大麻煙彈1顆，經員警領取後，而止於
    未遂。
 3、於110年8月6日某時許，警方再佯以買家透過TG與李柏憲聯
    繫，談妥以16萬5000元之代價購買大麻煙彈154顆，並約定
    於同年月9日下午，在臺中市○○區○○路00號李柏憲居所大樓
    大廳交易時，為警當場逮獲，並扣得第二級毒品大麻煙彈15
    4個、手機1支、煙盒1個及郵政金融卡1個等物，而止於未遂
    。因劉近溪為警查獲，未及將利潤分配予李柏憲、賴昱翰，
    賴昱翰亦未能將利潤交予劉偉健，賴昱翰並將劉偉健所交付
    之剩餘含有第二級毒品四氫大麻酚之大麻煙彈自行施用完畢
    。
二、嗣經警陸續依據李柏憲、劉近溪、賴昱翰、劉偉健、方紀翔
    等人之供述，陸續逮獲劉近溪、賴昱翰、劉偉健、楊佳誠、
    方紀翔、江柏廷、施品希、黃○○、陳○○、辛○○及王○○等人，
    並扣得附表三所示之物品。
三、案經彰化縣警察局刑事警察大隊移送臺灣臺中地方檢察署檢
    察官偵查起訴及追加起訴。
    理    由
甲、有罪部分：
壹、追加起訴部分：
　　按於第一審辯論終結前，得就與本案相牽連之犯罪或本罪之
    誣告罪，追加起訴，刑事訴訟法第265條第1項定有明文。而
    所謂相牽連案件，依刑事訴訟法第7條規定，包括一人犯數
    罪者、數人共犯一罪或數罪者、數人同時在同一處所各別犯
    罪者、犯與本罪有關係之藏匿人犯、湮滅證據、偽證、贓物
    各罪者。查本案被告賴昱翰因毒品危害防制條例案件，經檢
    察官以110年度偵字第25946、25947、26610、30958、30959
    、32513、32590、34461、34462、34463、36037、36772、3
    7095、39378、39821號提起公訴（即犯罪事實一、(一)、2
    ，被告賴昱翰與劉偉健共同販賣第二級毒品予施品希部分）
    ，並由本院以111年度訴字第212號案件審理中，檢察官以被
    告藍茂峰與被告賴昱翰共同販賣第二級毒品，與上開本院審
    理之案件有數人共犯一罪之相牽連案件，而於本院
　　111年度訴字第212號案件言詞辯論終結前，追加起訴，經核
    程序尚無不合，本院自應併予審理。
貳、證據能力部分：
一、證人即共同被告李柏憲於偵訊時之證述對於被告劉近溪有證
    據能力：
　　查證人即共同被告李柏憲於檢察官偵訊時所為之證述，係以
    證人之身分具結所為，另證人李柏憲於檢察官訊問時之證述
    ，並無證據顯示係遭受強暴、脅迫、詐欺、利誘等外力干擾
    情形，或在影響其等心理狀況，致妨礙其等自由陳述等顯不
    可信之情況下所為，被告劉近溪及其辯護人亦未釋明顯有不
    可信之情況，且於本院審理時，經以證人身分傳訊李柏憲
　　到庭作證，進行交互詰問，予以被告劉近溪及其辯護人對質
    詰問之機會，已保障被告劉近溪訴訟上之權利，是證人李柏
    憲於檢察官訊問時之證述具有證據能力。
二、被告劉近溪之辯護人雖爭執證人李柏憲於警詢時證述之證據
    能力，然本判決並未引用該等證據作為認定被告劉近溪有罪
    之證據，爰不予贅述此部分之證據能力。
三、本判決以下所引用被告劉偉健、賴昱翰、楊佳誠、方紀翔、
    江柏廷、藍茂峰、李柏憲、劉近溪以外之人於審判外之陳述
    ，檢察官、被告劉偉健、賴昱翰、楊佳誠、方紀翔、江柏廷
    、藍茂峰、李柏憲、劉近溪及渠等辯護人均不爭執證據能力
    ，且迄至本院言詞辯論終結前亦未聲明異議，本院審酌上開
    陳述作成之情況並無違法不當之情形或證明力明顯過低之瑕
    疵，依刑事訴訟法第159條之5之規定，認均有證據能力。至
    其餘認定本案犯罪事實之非供述證據，亦無違反法定程序取
    得之情事，依刑事訴訟法第158條之4規定反面解釋，亦具證
    據能力。
參、實體部分：
一、認定犯罪事實所憑之證據及理由：
(一)上開犯罪事實，業據被告劉偉健、賴昱翰、楊佳誠、方紀翔
    、江柏廷、李柏憲於警詢、偵訊、本院訊問、準備及審理程
    序時（見30958號偵卷第27至44、185至203、221至226、
　　245至253、321至324、385至389頁、542號聲羈卷第37至42
    頁、427號偵聲卷第25頁、1806號偵卷第219至220頁、25946
    號偵卷第17至24、115至119、169至183、299至314頁、
　　34463號偵卷第23至30、87至93頁、586號聲羈卷第13至17頁
    、30959號偵卷第19至25、85至90、137至143、411至414頁
    、542號聲羈卷第21至25頁、36037號偵卷第233至235頁、18
    06號偵卷第143至147、165至169頁、34462號偵卷第147至14
    9、205至206、217至219頁、86848號偵卷第53至58頁、
　　460號偵聲卷第19至21頁、1806號偵卷第225至227、231至
　　234頁、39378號偵卷第27至36、123至126頁、本院212號訴
    字卷一第85至86、107至109、263至264、295至296、305至
　　309頁、卷二第261頁、卷三第13、29、171、211頁）、被告
    藍茂峰於警詢、偵訊及本院審理程序時（見17119號偵卷第7
    至14、109至111頁、本院991號訴字卷二第60至61頁）均坦
    承不諱，核與共同被告施品希（見34461號偵卷第21至30、
　　181至188頁、586號聲羈卷第13至17頁）、證人辛○○、王○○
    、陳○○於警詢、偵訊時證述之情節（見3512號毒偵卷第15至
    19、77至79頁、3514號毒偵卷第23至27、89至91頁、3515毒
    偵卷第9至13、65至67頁、3513號毒偵卷第17至21、
　　55至57頁）均大致相符，並有被告賴昱翰、楊佳誠之檔案照
    片（經被告劉偉健指認）、被告劉偉健YOUTUBE檔案截圖（
    內容為一紅色保時捷、車號000-0000）、被告賴昱翰提供手
    機照片（內容為109年11月28日與被告劉偉健碰面時所攝）
    、被告楊佳誠扣案手機內通訊軟體對話翻拍照片、被告賴昱
    翰聯邦銀行帳號000000000000號帳戶於109年12月15日、20
    日、110年9月10日網銀交易明細截圖、玉山銀行集中管理部
    110年9月24日玉山個（集）字第1100085483號函檢送被告劉
    偉健帳號0000000000000號帳戶之客戶基本資料、歷史交易
    清單、聯邦商業銀行股份有限公司110年9月15日聯邦業管字
    第1100347351號函檢送被告賴昱翰帳號0000000000000000號
    帳戶之申請資料及指定區間交易明細、被告劉偉健扣案手機
    （編號1、編號2）內通訊軟體對話翻拍照片、被告劉偉健（
    暱稱TOYZ）與賴昱翰微信對話紀錄截圖（109年11月
　　18日至12月18日）、被告劉偉健（暱稱「Dr.Martin」）與
    被告賴昱翰109年12月14日微信對話紀錄截圖、被告劉偉健
    （暱稱「Dr.Martin」）與被告賴昱翰109年12月14日至110
    年6月5日TG對話紀錄截圖、TG群組「‧」對話紀錄截圖（成
    員有「Dr.Martin」、「Andy Jankos」、「Bot」）、被告
    劉偉健與被告賴昱翰間LINE、IG對話截圖（110年9月9日至9
    月10日）、本院110年聲搜字第1252號搜索票、彰化縣警察
    局刑事警察大隊搜索扣押筆錄、扣押物品目錄表、扣押物品
    收據（受執行人：劉偉健）、被告劉偉健手機採證同意書、
    被告劉偉健涉嫌毒品危害條例案查扣證物照片、被告劉偉健
    與毒品上手暱稱「傑森」微信對話截圖、見面地點照片、被
    告方紀翔照片資料（經被告劉偉健指認）、110年10月21日
    勘察採證同意書（證人辛○○、陳○○、王○○、黃○○）、法務部
    調查局濫用藥物實驗室110年11月24日調科壹字第110033545
    60號鑑定書（見30958號偵卷第45至63、71至77、79至132、
    139至151、155至156、227至234、241至242
　　、263、301至307、459至464頁）、彰化縣警察局指認罪嫌
    疑人紀錄表、被指認人照片一覽表：①賴昱翰指認劉偉健②李
    柏憲指認賴昱翰、被告賴昱翰與劉近溪通訊對話紀錄截圖、
    被告賴昱翰與被告劉偉健（「TOYZ」）通訊資料、彰化縣警
    察局刑警大隊偵三隊110年8月3日偵辦網路販賣毒品初篩照
    片、彰化縣警察局搜索扣押筆錄、扣押物品目錄表、扣押物
    品收據（受執行人：賴昱翰）、被告賴昱翰手機採證同意書
    、彰化縣警察局刑事警察大隊在高鐵搜索賴昱翰之現場及扣
    案物照片、被告賴昱翰毒品案扣押物品照片、路口監視器錄
    影畫面截圖（車號000-0000）、被告劉近溪、賴昱翰、李柏
    憲在TG「媽媽」群組對話紀錄截圖、和雲行動服務股份有限
    公司汽車出租單（RBX-1512、109年12月22日、承租人楊佳
    誠）、車號000-0000於109年12月22日車行紀錄、法務部調
    查局濫用藥物實驗室110年9月30日調科壹字第11023011250 
    號鑑定書（見25946號偵卷第25至26、37至38、47至49
　　、51至61、67至81、161、191、201至205、287、293至295
　　、317頁）、員警職務報告、台灣大哥大股份有限公司110年
    10月22日法大字第110133499號函檢送門號0000000000指定
    區間通聯紀錄、上網歷程、彰化警察局刑事警察大隊偵三隊
    偵辦方紀翔涉嫌毒品危害防制條例案偵查報告書及附件通聯
    調閱查詢單（見5680號他卷第13至16、59、65至80頁及卷附
    資料袋）、通訊軟體傳送大麻影片與涉嫌人李柏憲手指特徵
    對比、被告李柏憲涉嫌販賣大麻煙彈案監視器調閱及現場蒐
    證照片、被告李柏憲扣案物品照片、暱稱「飛行員（之後改
    為人在哪）」於TG社群張貼販毒訊息及私訊截圖、自動櫃員
    機交易明細表翻拍照片、被告李柏憲持用手機TG主頁、聯絡
    人及跟警方喬裝等買家對話紀錄截圖、便利商店交貨便寄貨
    單照片、彰化縣警察局扣押筆錄、扣押物品目錄表、扣押物
    品照片（受執行人：「飛行員」、李柏憲）、本院110年聲
    搜字第000923號搜索票、被告李柏憲手機採證同意書、法務
    部調查局濫用藥物實驗室110年9月30日調科壹字第11023011
    260號鑑定書、員警職務報告及附件：員警110年8月9日喬裝
    買家與被告李柏憲交易對話紀錄截圖（見25947號偵卷第47
    至55、61至81、85至93、241、263至268頁）、被告劉近溪
　　TG個人頁面截圖（暱稱進高）、彰化縣警察局扣押筆錄、扣
    押物品目錄表、扣押物品收據（受執行人：劉近溪）、被告
    劉近溪手機資訊收集同意書（見26610號偵卷第25、69至77
    頁）、被告楊佳誠扣案手機通訊軟體對話截圖、被告賴昱翰
    人犯檔案照片（經楊佳誠指認）、彰化縣警察局指認罪嫌疑
    人紀錄表、被指認人照片一覽表：①楊佳誠指認劉偉健②楊佳
    誠指認江柏廷、本院110年聲搜字第1252號搜索票、彰化縣
    警察局搜索扣押筆錄、扣押物品目錄表、扣押物品收據、扣
    案物品照片（受執行人：楊佳誠）、被告楊佳誠手機資訊收
    集同意書、被告江柏廷臉書照片截圖（經楊佳誠指認）（見
    30959號偵卷第29至31、41至43、47至57、149至153頁）、
    被告賴昱翰與「TOYZ」通訊軟體對話截圖、被告賴昱翰與「
    Dr Martin」通訊軟體對話截圖、被告賴昱翰與「Dr Martin
    」TG通訊軟體對話截圖、被告賴昱翰與「Dr Martin
　　」IG、LINE通訊軟體對話截圖（見71734號警卷第311至325
　　、329至331、339至348、351至353頁）、彰化警察局刑事警
    察大隊指認犯罪嫌疑人紀錄表、真實姓名對照表：①江柏廷
    指認陳俊宏②方紀翔指認江柏廷、被告方紀翔照片（經江柏
    廷指認）、被告江柏廷手機截圖（內有與「蘆洲小芳」等人
    的訊息截圖跟通聯紀錄截圖）、被告江柏廷郵局帳戶（帳號
    00000000000000）存摺封面照片、陳俊宏臉書個人頁面截圖
    、被告楊佳誠扣案手機TG「Dr」群組對話紀錄截圖、被告劉
    偉健與毒品上手（暱稱「傑森」）微信對話截圖（經被告江
    柏廷、方紀翔確認）、被告江柏廷臉書照片（經楊佳誠確認
    ）、本院110年聲搜字第1623號搜索票、彰化縣警察局刑事
    警察大隊搜索扣押筆錄、扣押物品目錄表、扣押物品收據（
    受執行人：江柏廷）被告江柏廷手機採證同意書、被告江柏
    廷毒品案查扣物品、搜索過程照片（見86848號警卷第15至4
    9、59至65、69至70、87至101頁）、指認犯罪嫌疑人紀錄表
    、指認表（李柏憲指認賴昱翰）、中國信託商業銀行股份有
    限公司110年8月27日中信銀字第110224839216840號函檢送
    王○○帳號000000000000號等帳戶之開戶基本資料、玉山銀行
    集中管理部110年9月9日玉山個(集)字第1100078190號函檢
    送辛○○帳號0000000000000號等帳戶之開戶基本資料、中華
    郵政股份有限公司110年8月12日儲字第1100217671號函檢送
    李柏憲帳號00000000000000號帳戶基本資料、歷史交易清單
    、網路郵局IP位置詳情表、被告李柏憲扣案手機通話內容翻
    拍照片、本院110年聲搜字第923號搜索票、彰化縣警察局刑
    事警察大隊搜索扣押筆錄、扣押物品目錄表、扣押物品收據
    （受執行人：李柏憲）、被告李柏憲手機採證同意書、現場
    搜索照片、被告李柏憲扣案物品照片、本院110年聲搜字第1
    371號搜索票、彰化縣警察局刑事警察大隊搜索、扣押物品
    目錄表、扣押物品收據（受執行人：辛○○）、辛○○扣案物品
    照片、被告李柏憲與辛○○TG對話內容（經辛○○確認）、通聯
    調閱查詢單（門號0000000000、0000000000）、被告李柏憲
    與王○○TG對話內容（經王○○確認）、通聯調閱查詢單（門號
    0000000000、陳○○）、被告李柏憲寄出包裹給陳○○之全家超
    商寄取貨單翻拍照片、大麻煙彈照片（經陳○○指認）、本院
    110年聲搜字第1371號搜索票（見37095號偵卷第31至45、61
    至77、81至89、103至107、
　　145、至153、161至163、171、195至196、257至263頁）、
    上海匯豐銀行臺北分公司電郵檢送劉偉健帳號000-00000000
    00000000號帳戶開戶人申請資料、109年11月迄今交易明細
    （見36037號偵卷第113至115頁）、台新國際商業銀行110年
    10月08日台新作文字第11026673號函檢送施品希帳號000000
    00000000號帳戶之基本資料、施品希台新銀行帳戶110年2月
    24日轉帳4300元至賴昱翰聯邦銀行帳戶（000000000000）之
    轉帳紀錄、被告賴昱翰扣案手機數位鑑識資料（與暱稱「西
    」之微信對話）、施品希扣案手機內與暱稱「翰」等人微信
    對話紀錄截圖、被告賴昱翰檔案與大麻煙彈之照片（經施品
    希指認）、施品希手機資訊收集同意書、本院110年聲搜字
    第1371號搜索票、黃○○手機軟體Wick Me及施品希帳號skyta
    tu0000截圖（經黃○○指認）、大麻煙彈照片（經黃○○指認）
    、通聯調閱查詢單（0000000000、黃○○）（見78065號警卷
    第29至79、118、164、190至191、202頁）、車輛詳細資料
    報表（AHN-0000、陳俊宏）、陳俊宏扣案手機內截圖（暱稱
    「AMG」）、109年12月22日ANH-0000之路口監視器錄影畫面
    截圖（地點軍福19路往旱溪西路）、陳俊宏臉書個人頁面、
    留言截圖、大麻煙彈照片截圖、被告江柏廷扣案手機通話紀
    錄、大麻煙彈照片截圖、被告江柏廷扣案手機臉書私訊截圖
    、陳俊宏扣案手機LINE截圖、TG聯絡人截圖、本院110年聲
    搜字第1807號搜索票、彰化縣警察局搜索扣押筆錄、扣押物
    品目錄表、扣押物品收據（受執行人：陳俊宏）、陳俊宏手
    機採證同意、彰化縣警察局刑警大隊搜索扣押筆錄、扣押物
    品目錄表、扣押物品收據（受執行人：陳俊宏）、本院110
    年聲搜字第1807號搜索票、被告楊佳誠於109年12月22日由
    臺中北屯好市多至廣七停車場之行徑路線、109年12月22日
    南興公園廣七停車場詳細交易地點、被告楊佳誠扣案手機TG
    對話截圖資料、109年12月22日北屯區南興公園停車場監視
    器錄影畫面截圖、車號000-
　　0000自小客車車行紀錄翻拍照片、中華郵政股份有限公司
　　110年12月14日儲字第1100953514號函檢送江柏廷帳號00000
    000000000號帳戶基本資料、歷史交易清單、中國信託商業
    銀行110年12月9日中信銀字第0000000000000000號函檢送方
    紀翔帳號000000000000號帳戶之帳戶基本資料、歷史交易清
    單、自動化交易LOG資料（見1806號偵卷第43至55、63至71
　　、79至86、89至103、149至155、161至162、257至269頁）
    等在卷可稽，復有扣案如附表三編號10、28、29、37所示之
    含有第二級毒品四氫大麻酚之大麻煙彈可資佐證。
(二)訊據被告劉近溪坦承其有介紹被告李柏憲予被告賴昱翰認識
    ，並曾於TG群組內與被告李柏憲、賴昱翰談及販賣含有第二
    級毒品四氫大麻酚之大麻煙彈事宜等節，而承認幫助販賣第
    二級毒品犯行，然就其本案所為是否為共同正犯，則辯稱略
    以：我有介紹賴昱翰與李柏憲認識，但李柏憲實際販賣給購
    毒者的事情我都沒有參與。且我有在後來通電話的時候跟李
    柏憲說我不要拿錢了，後面的事情我都不管、也沒有要參與
    。我只承認幫助販賣第二級毒品等語；辯護人則為其辯護略
    以：被告劉近溪在110年6月18日至7月1日所為，應僅構成幫
    助販賣第二級毒品，而卷附「媽媽」群組對話紀錄於110年6
    月18日後就沒有任何對話紀錄，然被告劉近溪在110年7月1
    日後，有積極脫離共犯，被告李柏憲於審理程序時亦證稱被
    告劉近溪有跟其說不要再參與，是被告劉近溪就被告賴昱翰
    、李柏憲本案販賣毒品犯行已不具有犯意聯絡及行為分擔。
    且本案被告李柏憲遭查獲後，第一時間是找被告劉近溪協助
    供出上手即被告賴昱翰，倘若被告劉近溪為共犯，被告李柏
    憲直接供出被告劉近溪即可，而本案在查獲之初，員警也不
    認為被告劉近溪是共犯。被告劉近溪至多僅成立幫助販賣第
    二級毒品罪等語。惟查：
 1、依被告賴昱翰於110年8月11日警詢時證述略以：我跟被告劉
    近溪先認識，認識3、4年了，因為劉近溪缺錢，他知道我有
    大麻煙彈，就拉TG群組介紹我認識李柏憲，在群組内李柏憲
    說他有大麻煙彈銷售通路。因為劉近溪知道我有大麻煙彈，
    又知道李柏憲有銷售通路，所以劉近溪居中牽線我跟李柏憲
    販賣大麻煙彈。我們在群組内共同討論，李柏憲及劉近溪各
    拿販賣大麻煙彈所得的25%，剩下的50%是我的，這是我們討
    論出來的結果等語（見25946號偵卷第20頁）；於110年8月1
    1日偵訊時具結證述略以：7月1日在臺中市西屯區隱和旅（I
    NNKHOTEL)我給李柏憲200個大麻煙彈，他拿完就跟劉近溪一
    起走。因為我們大家都缺錢，劉近溪知道我有在施用、知道
    李柏憲有通路可以販賣，所以劉近溪就介紹李柏憲給我認識
    ，要一起販賣，我就是將大麻煙彈交給他們賣，至於他們怎
    麼賣我沒有干涉。劉近溪有跟著一起要分錢，就是我跟李柏
    憲、劉近溪他們五五分，劉近溪跟李柏憲再分。但我都沒有
    拿到錢等語（見25946號偵卷第116頁）；於110年9月22日偵
    訊時具結證述略以：我們3人協議販賣大麻煙彈所得利潤，
    由我分得50%、李柏憲及劉近溪各分得25%等語（見25946號
    偵卷第301頁）。另依被告李柏憲於110年8月18日偵訊時具
    結證述略以：「（你跟賴昱翰、劉近溪有無群組？）有TG群
    組，我們3個就在該群組討論毒品如何處理。（如何拆帳？
    ）賴昱翰、劉近溪55拆，我再跟劉近溪55拆。」、「（為何
    劉近溪不自己賣麻煙彈而要你去賣？）他只是牽線。（但是
    劉近溪有拆帳？）因為他沒有客人，而我是上網找客人，還
    有透過賴昱翰介紹一些客人。」、「（這次有無跟劉近溪拆
    帳？）我們1個月結1次，還不到拆帳時候。」、「（跟劉近
    溪拆帳否？）還沒給他就被抓了。」等語（見25946號偵卷
    第132至133、135頁）。是依被告賴昱翰於警詢、偵訊時及
    李柏憲於偵訊時之前開證述，均已明確證稱本案被告劉近溪
    當初於知悉被告賴昱翰有大麻煙彈、被告李柏憲有銷售管道
    後，由被告劉近溪牽線介紹渠等認識，且渠等3人前已在TG
    群組談妥販賣毒品之拆帳分潤，於被告賴昱翰交付大麻煙彈
    200顆時，被告李柏憲、劉近溪均在場，而被告賴昱翰、劉
    近溪均尚未取得販賣毒品之抽成係因尚未到結算拆帳之時即
    遭員警查獲等情明確，其3人所述互核大致相符，且被告賴
    昱翰、李柏憲均未曾提及被告劉近溪事後有向渠等表示不欲
    拆帳分潤甚或不參與販賣毒品犯行之情甚明。至被告李柏憲
    於本院111年6月23日審理程序時固證稱：被告劉近溪在隱和
    旅拿完200顆大麻煙彈後，有當面及打電話跟我說他不要參
    與了，後來劉近溪就沒有打算要抽成。且劉近溪之後沒有再
    詢問或關心我販賣大麻煙彈的進度或狀況等語（見本院212
    號訴字卷三第36至47頁），惟被告劉近溪前刻意牽線介紹有
    大麻煙彈貨源之被告賴昱翰與有銷售管道之被告李柏憲認識
    ，且共謀欲販售含有第二級毒品四氫大麻酚之大麻煙彈以營
    利，並談妥報酬分潤比例，被告賴昱翰於110年7月1日，在
    臺中市交付大麻煙彈200顆予被告劉近溪時，被告李柏憲亦
    在場，顯見被告劉近溪於該時，已有與被告賴昱翰、李柏憲
    共同基於販賣第二級毒品以營利之犯意聯絡，且有行為分擔
    ，縱使其所為並非販賣毒品之構成要件行為，然因其該時係
    基於共同犯罪之正犯犯意，嗣被告李柏憲以TG暱稱「飛行員
    」在TG群組張貼販毒廣告時，而著手販賣毒品犯行，縱被告
    劉近溪曾向李柏憲為前開表示，嗣後卻毫無積極防止結果發
    生之作為，其仍應就被告賴昱翰、李柏憲之行為同負共同正
    犯之責。蓋就被告賴昱翰、李柏憲、劉近溪於謀議共同販賣
    毒品之初始，即係由被告賴昱翰提供毒品、由被告李柏憲負
    責販售，劉近溪基於介紹人之地位，其參與前開犯罪計畫，
    並商訂其就販賣毒品所得亦可分潤，自難僅以其嗣後曾片面
    表示不想參與等語，即解免其前開共同正犯罪責，是尚難以
    被告劉近溪及辯護人此部分之辯解，為有利被告劉近溪之認
    定。
(三)訊據被告劉偉健固為認罪之表示，然其選任辯護人則為其辯
    護略以：依被告賴昱翰、李柏憲、劉近溪之證述及卷內事證
    ，可見被告賴昱翰一開始就打算黑掉被告劉偉健500顆大麻
    煙彈，錢不會交給劉偉健或是只回成本給劉偉健，利潤不分
    給他，被告賴昱翰亦承認從來沒有把賣出去大麻煙彈的價金
    交回給被告劉偉健。且被告賴昱翰收取500顆大麻煙彈，扣
    除賣給施品希、李柏憲的數量後，還有294顆，被告賴昱翰
    於偵查中自承這294顆是自己施用，但他沒有經過或徵詢劉
    偉健的同意，也未將成本價金回給劉偉健；另被告劉偉健在
    110年2月15日開始，就有透過微信向賴昱翰要求把大麻煙彈
    取回，劉偉健在110年6月4日以前就有跟賴昱翰說，把大麻
    煙彈交回來、這部分看錢要怎麼算，賴昱翰表面上是答應他
    ，但卻在110年6月22日把大麻煙彈寄給李柏憲試用，後續又
    把大麻煙彈交給李柏憲，由此可看出，在賴昱翰與李柏憲、
    劉近溪等人商談大麻煙彈販賣過程之前，賴昱翰就跟劉偉健
    有終止合作的意思。賴昱翰也自承其明知劉偉健購買大麻煙
    彈單顆成本就是3500元，且劉偉健有要求他一顆最少要賣60
    00元，但對照賴昱翰與李柏憲、劉近溪商談的拆帳方式，是
    說單顆售價3000至6000元不等，且不用扣掉成本，賴昱翰自
    己從中拿取一半，經過計算後，很顯然賴昱翰所得到的錢根
    本不足回3500元單顆的成本，可知賴昱翰主觀上並沒有與劉
    偉健共同販賣第二級毒品的意思，被告劉偉健無法與賴昱翰
    形成共同販賣第二級毒品大麻煙彈的犯意聯絡。故被告劉偉
    健交付500顆大麻煙彈予賴昱翰後，自始至終都只與賴昱翰
    有接觸聯繫，對於賴昱翰後續把毒品交付給李柏憲、劉近溪
    的過程並不知情，也沒有跟此2人有接觸聯繫。是被告劉偉
    健就被告賴昱翰販賣毒品予施品希及與李柏憲等人共犯販賣
    毒品予附表二編號1至3所示之人及販賣毒品予喬裝為買家之
    員警而2次販賣毒品未遂犯行，應不負共同正犯之責等語。
    惟查：
 1、被告李柏憲於110年8月18日偵訊時、本院111年6月16日審理
    程序時及被告劉近溪於110年8月18日偵訊時、本院111年6月
    23日審理程序時固均曾證述略以：被告賴昱翰是把劉偉健給
    的大麻煙彈吞掉，本來是劉偉健要賴昱翰去賣，但他沒有把
    錢給劉偉健等語，但其亦同時證稱此係由被告賴昱翰所告知
    等語（見25946號偵卷第133至134頁、本院212號訴字卷二第
    264至273頁、卷三第31至35頁）。
 2、然依被告劉偉健與賴昱翰之微信對話紀錄，被告劉偉健曾向
    賴昱翰表示「你抽你該抽的啊」「不用幫我賺錢什麼的、這
    都是拿命在拼的」、「所以我覺得、我成本3500拿、一支我
    賺2500就好」、「多的都是你的」、「你做個excel吧 、賣
    掉的貨價格打上去 、我比較清楚你銷量跟價格、我跟你之
    間的合作只有一個要求、價格不要說謊」等語（見30958號
    偵卷第109、114頁），顯見本案被告劉偉健與賴昱翰談妥之
    分工模式，為被告劉偉健出資擔任金主，負責取得含有第二
    級毒品四氫大麻酚之大麻煙彈之貨源，然其不負責接觸購買
    毒品之買家，係由被告賴昱翰負責尋找銷售管道，且被告賴
    昱翰尚需製作分潤表向被告劉偉健回報銷售情形。則被告劉
    偉健既已實際出資60萬元擔任金主，嗣並透過方紀翔、江柏
    廷等人向陳俊宏購得大麻煙彈500顆，其又指示被告楊佳誠
    將該批大麻煙彈500顆交予被告賴昱翰販售以牟利時，顯見
    被告劉偉健確有與被告賴昱翰共同販賣第二級毒品之犯意聯
    絡及行為分擔甚明，縱被告賴昱翰事後未向被告劉偉健逐一
    報告販賣毒品之對象、金額，且尚未及將販賣毒品款項交予
    被告劉偉健，即逕認被告劉偉健無庸對被告賴昱翰嗣販賣第
    二級毒品犯行同負正犯之責。否則，倘依辯護人為被告劉偉
    健所辯護稱，因被告劉偉健僅有與被告賴昱翰接洽，未曾與
    李柏憲、劉近溪接觸，而無法與被告賴昱翰等人有共同販賣
    之意，則無非係表示出資擔任金主之人，僅需提供資金並取
    得貨源，而一方面享受共犯販賣毒品既遂後之獲利分潤，另
    一方面又無需共同承擔可能遭查獲之風險。實則，被告劉偉
    健以60萬元之價格購得大麻煙彈500顆，其每顆大麻煙彈之
    成本約為1200元，然被告劉偉健於對話過程中，係被告賴昱
    翰表示大麻煙彈成本1顆為3500元，其個人要賺取2500元的
    利潤，業如前述，其並未如實告知被告賴昱翰其取得大麻煙
    彈之成本，顯見被告劉偉健無非是希望被告賴昱翰可以賣取
    更高之價格，以獲取更高額之利益，惟此並不代表被告劉偉
    健即無與被告賴昱翰共同販賣毒品之意。同理，縱使被告賴
    昱翰曾向被告李柏憲、劉近溪等人稱其大麻煙彈之來源係其
    向被告劉偉健「黑來的」，亦僅為被告賴昱翰向被告李柏憲
    、劉近溪聊天時之片面說法，其用意可能係欲表達該等大麻
    煙彈貨源為知名電競冠軍，其未出資即可取得該等大麻煙彈
    ，以此取得李柏憲、劉近溪等人之信任，或僅係被告賴昱翰
    聊天時隨口說出，然尚難以此即認被告賴昱翰主觀上確有欲
    「黑掉」被告劉偉健所提供之大麻煙彈貨源，蓋被告賴昱翰
    於本案遭查獲後，歷次於警詢、偵訊及本院審理程序時，均
    係表示本案係因尚未能取得販賣大量大麻煙彈之利潤，而未
    能回款予被告劉偉健，全然未曾提及其本案曾萌生「黑掉」
    被告劉偉健大麻煙彈貨源，始無需給付分潤予被告劉偉健乙
    節至明。故被告賴昱翰縱曾於與李柏憲、劉近溪聊天之過程
    中有提及該批大麻煙彈係自被告劉偉健處「黑」來的，亦無
    法以此逕解免被告劉偉健本案應與被告賴昱翰同負共同正犯
    罪責。
 3、至被告賴昱翰自被告劉偉健處共取得500顆大麻煙彈，扣除
    本案查獲賣給施品希、交予李柏憲人的數量後，應尚有約
　　200多顆，而被告賴昱翰於偵訊時供稱剩餘之200多顆大麻煙
    彈是自己施用完畢云云，然此顯係被告賴昱翰就剩餘之大麻
    煙彈下落提供一不會再陷自己或被告劉偉健於更不利之說法
    ，尚難以被告賴昱翰本案遭查獲後，就剩餘大麻煙彈供稱係
    其自己施用完畢，即遽認被告賴昱翰主觀上確有要「黑掉」
    被告劉偉健所交付之500顆大麻煙彈之意。再者，依被告賴
    昱翰與被告李柏憲、劉近溪於TG「媽媽」群組內之對話，被
    告賴昱翰一開始係向被告李柏憲、劉近溪表示其手上之大麻
    煙彈品質與他人不同，1顆可以喊到1萬元（見25946號偵卷
    第203頁），顯見被告賴昱翰並無以低於被告劉偉健所告知
    之成本出售之意，此由被告李柏憲嗣實際出售予附表二編號
    1至3所示之購毒者，單顆大麻煙彈之售價均有在3500元以上
    即明。甚者，縱被告賴昱翰嗣與被告李柏憲等人談妥之大麻
    煙彈販賣價格有略低於被告劉偉健告知賴昱翰之成本價，然
    衡以被告賴昱翰於109年12月22日即取得劉偉健所購買之500
    顆大麻煙彈，迄至110年7月1日被告賴昱翰交付200顆大麻煙
    彈予被告李柏憲等人時，已逾半年，且期間被告劉偉健亦曾
    在110年2月間要求被告賴昱翰將尚未販售之大麻煙彈交回，
    顯見大麻煙彈之銷量未如預期，則被告賴昱翰嗣既尋得李柏
    憲此一銷售管道，且單次交付數量即可高達200顆，縱其未
    曾向李柏憲表示應將販售之單顆大麻煙彈價格定於7000元以
    上（即被告賴昱翰拆帳後可取回3500元以上），亦不代表被
    告賴昱翰主觀上確有要「黑掉」被告劉偉健所交付之500顆
    大麻煙彈之意。是尚難以辯護人前開主張，為有利被告劉偉
    健之認定，附此敘明。
 4、被告劉偉健、賴昱翰、方紀翔、江柏廷、李柏憲、劉近溪等
    人主觀上均有販賣毒品以營利之意圖：
  ⑴按我國查緝毒品之販賣，一向執法甚嚴，並科以重度刑責，
    販賣第二級毒品既經政府懸為禁令、嚴加取締，且毒品量微
    價高，販賣行為在通常情形下均係以牟利為其主要誘因及目
    的，且依一般社會通念以觀，凡販賣毒品者，茍無利益可圖
    ，應無甘冒被他人供出來源或遭檢警查緝法辦之危險而平價
    供應他人施用之理，因此其販入之價格必較出售之價格低廉
    ，或以同一價格販賣而減少毒品之份量，而有從中賺取買賣
    價差牟利之意圖及事實，應屬合理之認定。再販賣毒品係違
    法行為，非可公然為之，亦無公定價格，且容易分裝、增減
    份量，而買賣之價格，可能隨時依交易雙方關係之深淺、購
    毒者之資力、需求量及對行情之認知、毒品來源是否充裕、
    查緝是否嚴謹、購毒者被查獲後供出購買對象之可能風險等
    情形，而異其標準，非可一概而論，除非經行為人詳細供出
    各次所販賣之毒品之進價及售價，且數量俱臻明確外，實難
    察得其交易實情。然販賣者從價差或量差中牟利，方式雖異
    ，惟其販賣行為在意圖營利則屬同一，從而，舉凡有償交易
    ，除確有反證足以認定確係另基於某種非圖利本意而轉讓毒
    品之外，自難任由販賣者諉以無營利之意思，而阻卻對其販
    賣毒品犯行之追訴。
  ⑵查被告劉偉健、賴昱翰、方紀翔、江柏廷、李柏憲、劉近溪
    等人本案販賣第二級毒品之犯行係屬重罪，而被告方紀翔、
    江柏廷與購買毒品之被告劉偉健，被告劉偉健、賴昱翰與購
    買毒品之被告施品希，被告劉偉健、賴昱翰、李柏憲、劉近
    溪與如附表二編號1至3所示之購毒者、佯為購毒者之員警，
    均非至親，復有金錢交易等情，如於買賣之過程無從中賺取
    差價或貪圖小利，被告等人自無必要甘冒觸犯刑罰之高度風
    險而無償幫助他人取得毒品。此由被告劉偉健與被告賴昱翰
    之對話紀錄曾提及其購買大麻煙彈1顆成本為3500元、賣
　　6000元即可，剩下的讓被告賴昱翰賺取；另被告方紀翔、江
    柏廷均有因本案販賣毒品犯行取得報酬；被告李柏憲、劉近
    溪亦已於群組內予被告賴昱翰談妥販賣毒品之分潤，均有賺
    價差即明，堪認被告劉偉健、賴昱翰、方紀翔、江柏廷、李
    柏憲、劉近溪等人主觀上確均有營利之意圖甚明。
(四)綜上所述，足徵被告劉偉健、賴昱翰、楊佳誠、江柏廷、方
    紀翔、李柏憲、藍茂峰等人前揭自白均與事實相符；另被告
    劉近溪前開所辯，尚難採之。本案事證明確，被告等人前開
    犯行，洵堪認定，均應依法論科。
肆、論罪科刑
一、按四氫大麻酚係毒品危害防制條例第2條第2項第2款所定之
    第二級毒品，禁止非法販賣、運輸。
二、次按刑事偵查技術上所謂之「釣魚偵查」，係指對於原已犯
    罪或具有犯罪故意之人，以設計引誘之方式，使其暴露犯罪
    事證，而加以逮捕或偵辦而言，此純屬偵查犯罪技巧之範疇
    ，並未違反憲法對於基本人權之保障，且於公共利益之維護
    有其必要性存在，故依「釣魚」方式所蒐集之證據資料，原
    則上非無證據能力；又於此情形，因毒品購買者為辦案佯稱
    購買，而將販賣者誘出以求人贓俱獲，因其無實際買受之真
    意，且在警察監視之下伺機逮捕，事實上亦不能真正完成買
    賣，則該次行為，僅能論以販賣未遂（最高法院100年度台
    上字第4498號判決意旨參照）。查被告劉偉健、賴昱翰與李
    柏憲、劉近溪共同基於販賣第二級毒品而以營利之犯意聯絡
    ，推由李柏憲以TG暱稱「飛行員」（後改為「人在哪兒」）
    ，在TG「色色ㄉ社群」群組張貼販毒廣告，適由員警喬裝為
    購毒者，分別於110年8月3日、8月9日向原即具有販賣毒品
    犯意之李柏憲表示欲購毒之意，被告李柏憲即與員警進行本
    案毒品交易，依上開說明，被告劉偉健、賴昱翰與李柏憲、
    劉近溪等人雖已著手於販賣毒品犯罪行為之實行，惟因喬裝
    買家之員警事實上既無購買毒品之真意，實際上尚無可能完
    成本案毒品交易，則被告劉偉健、賴昱翰與李柏憲、劉近溪
    等人就該2次販賣行為，僅能論以販賣未遂。至被告李柏憲
    等人之辯護人雖為被告李柏憲等人辯護稱，就犯罪事實一、
    (二)、2、3所示，均為員警喬裝為購毒買家之「釣魚偵查」
    ，應僅論以一罪等語，惟員警於110年8月3日、8月9日，分
    別向李柏憲表示欲購買含有第二級毒品四氫大麻酚之大麻煙
    彈1顆、154顆，其購買毒品之日期、時間明顯可分，數量亦
    有不同，顯見被告李柏憲等人乃係基於不同之販賣第二級毒
    品犯意所為，為分別起意，尚難將前開2次販賣第二級毒品
    未遂犯行論以接續犯之一罪關係，亦併予說明。
三、查就犯罪事實一、(一)部分，被告楊佳誠依被告劉偉健指示
    ，駕駛租賃用小客車，前往臺中市北屯區南興公園廣七停車
    場，將購毒價金60萬元現金交予陳俊宏後，取得含有第二級
    毒品四氫大麻酚之大麻煙彈500顆後，即再依被告劉偉健、
    賴昱翰指示，將該大麻煙彈500顆攜帶起運至被告賴昱翰所
    指定之臺中市○○區○○路000號前交予被告賴昱翰，則依本案
    被告楊佳誠所持有含有第二級毒品四氫大麻酚之大麻煙彈數
    量多達500顆及其載運之距離，已顯非零星夾帶或短途持送
    ，堪認被告楊佳誠此部分所為，確屬運輸第二級毒品之行為
    。
四、
(一)核被告劉偉健、賴昱翰就犯罪事實一、(一)所為，係犯毒品
    危害防制條例第4條第2項之販賣、運輸第二級毒品罪，就犯
    罪事實一、(二)、1即附表二編號1至3所為，均係犯毒品危
    害防制條例第4條第2項之販賣第二級毒品罪，就犯罪事實一
    、(二)、2至3所為，均係犯毒品危害防制條例第4條第6項、
    第2項之販賣第二級毒品未遂罪；被告楊佳誠就犯罪事實一
    、(一)所為，則係犯毒品危害防制條例第4條第2項之運輸第
    二級毒品罪；被告方紀翔、江柏廷就犯罪事實一、(一)所為
    ，均係犯毒品危害防制條例第4條第2項之販賣第二級毒品罪
    ；被告藍茂峰就犯罪事實一、(一)所為，係犯刑法第30條第
    1項前段、毒品危害防制條例第4條第2項之幫助販賣第二級
    毒品罪；被告李柏憲、劉近溪就犯罪事實一、(二)、1即附
    表二編號1至3所為，均係犯毒品危害防制條例第4條第2項之
    販賣第二級毒品罪，就犯罪事實一、(二)、2至3所為，均係
    犯毒品危害防制條例第4條第6項、第2項之販賣第二級毒品
    未遂罪。
(二)又購買毒品之人，為杜爭端，於交易前試吃、驗貨，並不違
    常情；試吃、驗貨後進而同意交易者，其試吃、驗貨行為即
    屬毒品買賣之階段行為，不應另予論罪（最高法院100年度
    台上字第3840號刑事判決意旨參照），是被告方紀翔、江柏
    廷等人於販賣含有第二級毒品四氫大麻酚之大麻煙彈予被告
    劉偉健前，提供含有第二級毒品四氫大麻酚之大麻煙彈予劉
    偉健等人試用、驗貨之行為；另被告劉偉健、賴昱翰於與被
    告李柏憲、劉近溪欲共同販賣大麻煙彈前，先提供含有第二
    級毒品四氫大麻酚之大麻煙彈予李柏憲等人試用、驗貨之行
    為，均係屬其上揭販賣第二級毒品之階段行為，不另論罪。
(三)另被告劉偉健、賴昱翰就犯罪事實一、(一)部分亦犯毒品危
    害防制條例第4條第2項之運輸第二級毒品罪，業如前述，而
    起訴書業已載明「楊佳誠於109年12月22日，先至劉偉健位
    於新北市三重區環河北路3段62號住所，向劉偉健取得60萬
    元現金後，隨即攜款，駕駛車牌號碼000-0000號租賃用小客
    車，前往臺中市北屯區南興公園廣七停車場，將價金交予鼠
    哥後，取得方紀翔等人所出售與劉偉健之第二級毒品大麻煙
    彈500顆後，楊佳誠再透過與劉偉健及賴昱翰所組成之另一T
    elegram群組（群組名稱「‧」）聯繫，將大麻煙彈500顆，
    送至賴昱翰所指定之臺中市○○區○○路000號前交給賴昱翰」
    等關於被告劉偉健、賴昱翰涉犯運輸第二級毒品罪之犯罪事
    實，僅係論罪法條之漏載，本院就該部分自得審理、裁判，
    附此敘明。
(四)至檢察官起訴意旨雖認被告楊佳誠就犯罪事實一、(一)即被
    告劉偉健、賴昱翰販賣毒品予施品希部分，亦涉犯係犯毒品
    危害防制條例第4條第2項之販賣第二級毒罪嫌等語，惟依本
    案卷內事證，對於被告劉偉健、賴昱翰嗣販賣毒品予施品希
    部分，並未見被告楊佳誠有任何行為分擔，此遍觀起訴書就
    此部分犯罪事實，全然未曾提及楊佳誠所分擔之角色或工作
    即明；又被告劉偉健於本院審理程序時亦明確證稱被告楊佳
    誠不知道後續的販賣過程、也未參與等情明確（見本院212
    號訴字卷三第15至19頁），是本案尚不足以認定被告楊佳誠
    就被告劉偉健、賴昱翰販賣毒品予施品希之犯行為共同正犯
    ，就此部分原應為被告楊佳誠無罪之諭知，然若此部分如成
    立犯罪，與本院前開認定被告楊佳誠前開有罪之運輸第二級
    毒品罪，有想像競合之裁判上一罪關係，爰不另為無罪之諭
    知。又就被告楊佳誠涉犯運輸第二級毒品犯行之犯罪事實，
    業於起訴書所載述甚明，論罪法條部分雖未有毒品危害防制
    條例第4條第2項之運輸第二級毒品罪之記載，被告楊佳誠於
    本院審理程序時就其可能涉犯毒品危害防制條例第4條第2項
    之運輸第二級毒品罪嫌已為認罪之表示，尚無礙被告楊佳誠
    之訴訟防禦權，附此敘明。
(五)被告劉偉健、賴昱翰、方紀翔、江柏廷、李柏憲、劉近溪前
    開基於販賣之目的而於販賣前持有第二級毒品之低度行為，
    應各為其販賣第二級毒品（既、未遂）之高度行為所吸收，
    均不另論罪。
(六)再被告劉偉健、賴昱翰就犯罪事實一、(一)部分，以一行為
    同時觸犯毒品危害防制條例第4條第2項之販賣、運輸第二級
    毒品，為想像競合，應從重論以販賣第二級毒品罪。
(七)至追加起訴書雖記載被告藍茂峰於110年3月間某日，在臺中
    市逢甲夜市附近，向被告賴昱翰取得第二級毒品大麻煙彈1
    顆（內含2ML大麻菸油），並於同年3月24日，將該顆大麻煙
    彈交予施品希，再由施品希交予黃○○，認被告藍茂峰所為係
    販賣毒品之構成要件行為，與被告賴昱翰為販賣第二級毒品
    罪之共同正犯等語。惟查，被告賴昱翰始終供稱其確有前往
    臺中市○○區○○路000號之全家便利商店臺中福大店，以店到
    店方式，寄送大麻煙彈2顆等物至台北市○○區○○街00號之全
    家便利商店新峨嵋店，嗣係因施品希不斷透過被告藍茂峰表
    示沒有收到大麻煙彈，其不堪受擾才又交付1顆大麻煙彈予
    被告藍茂峰轉交施品希等語（見本院991號訴字卷第31至41
    頁），是被告藍茂峰嗣向被告賴昱翰取得1顆大麻煙彈交予
    施品希，主觀上應係基於介紹人立場，為施品希之買方立場
    取得毒品，難認被告藍茂峰與賴昱翰本案應成立販賣第二級
    毒品之共同正犯，又此部分是否另涉犯幫助施用毒品犯行，
    並未據起訴，均附此敘明。
五、按共同正犯之意思聯絡，原不以數人間直接發生者為限，即
    有間接之聯絡者，亦包括在內，如甲分別邀約乙、丙犯罪，
    雖乙、丙彼此並無直接之聯絡，亦無礙於其為共同正犯之成
    立（最高法院107年度台上字第2313號判決意旨參照）。次
    按共同實行犯罪行為之人，在合同意思範圍以內，各自分擔
    犯罪行為之一部，相互利用他人之行為，以達其犯罪之目的
    者，即應對於全部所發生之結果，共同負責，不問犯罪動機
    起於何人，亦不必每一階段犯行，均經參與。再關於犯意聯
    絡，不限於事前有所協議，其於行為當時，基於相互之認識
    ，以共同犯罪之意思參與者，亦無礙於共同正犯之成立。且
    數共同正犯之間，原不以直接發生犯意聯絡者為限，即有間
    接之聯絡者，亦包括在內（最高法院97年度台上字第2946號
    判決意旨參照）。易言之，共同實行犯罪行為之人，對彼此
    決意實行之犯罪事實有所認識，在共同意思範圍內，各自分
    擔犯罪行為之一部，並相互利用他人行為，以達其共同犯罪
    之目的者，應就全部犯罪事實共同負責，而為共同正犯。查
    被告方紀翔、江柏廷於陳俊宏販售大麻煙彈予劉偉健之過程
    雖僅擔任介紹人之角色；本案被告劉偉健出資擔任金主，指
    示被告楊佳誠負責取得含有第二級毒品四氫大麻酚之大麻煙
    彈500顆後將之運輸交予被告賴昱翰，嗣由被告賴昱翰販售
    大麻煙彈予施品希；另由被告賴昱翰出面與被告李柏憲、劉
    近溪談妥共同販賣大麻煙彈事宜，推由李柏憲負責販售大麻
    煙彈予如附表二所示之購毒者及佯為買家之員警，被告劉偉
    健、賴昱翰、方紀翔、江柏廷、李柏憲、劉近溪就前開犯行
    雖僅負責部分行為，而未全程參與，然依上開說明，仍應就
    全部犯罪事實共同負責。是被告劉偉健、賴昱翰就犯罪事實
    一、(一)、所犯之販賣第二級毒品；被告劉偉健、賴昱翰、
    楊佳誠就犯罪事實一、(一)、所犯之運輸第二級毒品；被告
    劉偉健、賴昱翰、李柏憲、劉近溪就犯罪事實一、(二)、1
    即附表二編號1至3、犯罪事實一、(二)、2至3部分，被告方
    紀翔、江柏廷就犯罪事實一、(一)部分，有犯意聯絡、行為
    分擔，應論以共同正犯。
六、刑之加重減輕：
(一)按中止犯仍為未遂犯之一種，必須犯罪之結果尚未發生，始
    有成立之可言。共同正犯之一人或數人雖已中止其犯罪行為
    ，尚未足生中止之利益，必須經由其中止行為，予其他共犯
    以實行之障礙；或勸導正犯全體中止；或有效防止其犯罪行
    為結果之發生；或其犯罪行為結果之不發生，雖非防止行為
    所致，而行為人已盡力為防止行為者，始能依中止未遂之規
    定減輕其刑（最高法院96年度台上字第2883號判決意旨參照
    ）。查被告劉近溪雖辯稱其後來有向被告李柏憲表示其不要
    參與、不要分潤云云，惟被告劉近溪前確曾有介紹被告賴昱
    翰與被告李柏憲認識，且共謀欲販售含有第二級毒品四氫大
    麻酚之大麻煙彈以營利，並談妥報酬分潤比例，且被告賴昱
    翰於110年7月1日，在臺中市隱和旅交付含有第二級毒品四
    氫大麻酚之大麻煙彈200顆予被告劉近溪時，被告李柏憲亦
    在場，嗣被告李柏憲以TG暱稱「飛行員」在TG群組張貼販毒
    廣告，已著手販賣毒品犯行，縱劉近溪曾向李柏憲為前開表
    示，然其並無積極防止結果發生之作為，就附表二編號1至3
    所示已然為販賣毒品既遂，顯然無成立中止犯之可能；另就
    被告李柏憲販賣毒品予喬裝為買家之員警部分，此部分犯罪
    結果之不發生係因喬裝買家之員警事實上既無購買毒品之真
    意，實際上尚無可能完成本案毒品交易之障礙未遂，亦與刑
    法第27條「中止未遂」要件不符，附此敘明。
(二)被告劉偉健、賴昱翰、李柏憲、劉近溪就犯罪事實一、(二)
    、2至3部分，已著手於販賣毒品犯行之實行而不遂，為未遂
    犯，依刑法第25條第2項規定，按既遂犯之刑減輕之。
(三)按犯毒品危害防制條例第4條至第8條之罪於偵查及歷次審判
    中均自白者，減輕其刑，毒品危害防制條例第17條第2 項定
    有明文。查被告劉偉健、賴昱翰就犯罪事實一、(一)、(二)
    ；被告楊佳誠、方紀翔、江柏廷、藍茂峰就犯罪事實一、(
    一)；被告李柏憲、劉近溪就犯罪事實一、(二)，於偵查及
    本院審理中，均自白犯罪，應依毒品危害防制條例第17條第
    2項之規定，減輕其刑。至被告劉近溪於本院審理程序時雖
    表示其僅承認為販賣第二級毒品之幫助犯，否認為共同正犯
    等語，惟其前於偵查及本院審理時已就本案其參與之前開情
    節，均坦認在卷，雖其嗣否認犯罪，但核其所辯內容，無非
    係主張其嗣後有向被告李柏憲表示不欲再繼續參與販賣毒品
    犯行之意，核其應係誤認其所為與被告李柏憲、賴昱翰等人
    間已不存有犯意聯絡，非屬參與他人犯罪之正犯，而誤解「
    中止未遂」之要件、法律效果，亦即其所辯內容僅為法律評
    價上之主張，仍無礙被告劉近溪就犯罪事實所為之自白。準
    此，被告劉近溪於偵查及本院審理時均自白犯行，仍應依毒
    品危害防制條例第17條第2項規定減輕其刑。
(四)次按毒品危害防制條例第17條第1項規定，犯第4條至第8條
    、第10條或第11條之罪，供出毒品來源，因而查獲其他正犯
    或共犯者，減輕或免除其刑：
 1、查被告劉偉健於110年9月29日警詢時供稱其毒品來源，係透
    過TG暱稱顯示「Deleted Account（帳號已刪除）」之人向
    綽號「鼠哥」購得含有第二級毒品四氫大麻酚之大麻煙彈
　　500顆等節（見30958號卷第41至43頁），嗣於110年10月6日
    警詢時供稱TG暱稱「Deleted Account（帳號已刪除）」之
    人為微信顯示「傑森」之人（見30958號卷第222至223頁）
    ，再於111年10月6日偵訊時指認該人為「方紀翔」（見3095
    8號卷第253頁），嗣被告方紀翔因與江柏廷、陳俊宏涉嫌犯
    罪事實一、(一)販賣第二級毒品予被告劉偉健，經臺灣臺中
    地方檢察署檢察官本案提起公訴，故被告劉偉健確有供出毒
    品來源，檢察官因而查獲被告方紀翔，堪以認定，此部分並
    據檢察官於起訴書載述甚明，是就被告劉偉健所犯之犯罪事
    實一、(一)、(二)之販賣第二級毒品（既、未遂）罪部分，
    爰均依毒品危害防制條例第17條第1項規定，減輕其刑。
 2、查被告賴昱翰於110年8月1日警詢時供稱其毒品來源，係暱
    稱為「Toyz」、「Dr. Martin」之男子「劉偉健」所提供，
    一共取得500顆等語，並指認劉偉健等節（見25946號卷第22
    至23頁），嗣被告劉偉健因涉嫌犯罪事實一、(一)、(二)所
    示之販賣第二級毒品罪嫌，經臺灣臺中地方檢察署檢察官本
    案提起公訴，故被告賴昱翰確有供出毒品來源，檢察官因而
    查獲被告劉偉健，堪以認定，此部分並據檢察官於起訴書載
    述甚明，是就被告賴昱翰所犯之犯罪事實一、(一)、(二)之
    販賣第二級毒品（既、未遂）罪部分，爰均依毒品危害防制
    條例第17條第1項規定，減輕其刑。
 3、查被告方紀翔於110年11月11日偵訊時供出其係介紹「江柏
    廷」予被告劉偉健認識（見34462號偵卷第147頁），並於11
    0年11月17日警詢時已指認「江柏廷」（見86848號偵卷第57
    頁），嗣被告江柏廷因涉嫌犯罪事實一、(一)所示之販賣第
    二級毒品罪嫌，經臺灣臺中地方檢察署檢察官本案提起公訴
    ，故被告方紀翔確有供出毒品來源，檢察官因而查獲被告江
    柏廷，堪以認定，此部分並據檢察官於起訴書載述甚明，是
    就被告方紀翔所犯之犯罪事實一、(一)之販賣第二級毒品罪
    部分，爰依毒品危害防制條例第17條第1項規定，減輕其刑
    。
 4、至被告楊佳誠之辯護人雖為被告楊佳誠辯護稱：本案有因被
    告楊佳誠在偵訊時之供述而查獲共同被告方紀翔、江柏廷等
    語，惟查，被告楊佳誠雖曾於110年11月17日警詢時供稱TG
    暱稱「帳號已刪除」即為在TG上介紹其與陳俊宏聯繫之人，
    另稱TG暱稱「AMG」即為交易大麻煙彈之人，並指認TG暱稱
    「AMG」為「江柏廷」，然則，該TG暱稱「AMG」之人實為陳
    俊宏，而TG暱稱「帳號已刪除」為方紀翔，然本案被告劉偉
    健早於110年10月6日即供出被告方紀翔；方紀翔亦於110年1
    1月11日即供出被告江柏廷，足認本案應係分別由被告劉偉
    健、方紀翔之供述而查獲方紀翔、江柏廷，是難認被告方紀
    翔、江柏廷係因被告楊佳誠之供述而查獲，辯護人此部分之
    主張，尚難採為有利被告楊佳誠之認定，附此敘明。
 5、被告江柏廷於110年12月1日警詢時供稱其毒品來源為綽號「
    鼠哥」，並指認「鼠哥」為「陳俊宏」（見86848號偵卷第7
    至8頁），嗣陳俊宏因涉嫌與被告江柏廷、方紀翔就犯罪事
    實一、(一)所示之共同販賣第二級毒品罪嫌，經臺灣臺中地
    方檢察署檢察官以111年度訴字第416號追加起訴，故被告江
    柏廷確有供出毒品來源，檢察官因而查獲共犯陳俊宏，堪以
    認定，此部分並據檢察官於起訴書載述甚明，是就被告江柏
    廷所犯之犯罪事實一、(一)之販賣第二級毒品罪部分，爰依
    毒品危害防制條例第17條第1項規定，減輕其刑。
 6、被告李柏憲於110年8月9日警詢時供稱其毒品來源為「賴昱
    翰」（見25946號偵卷第31頁），並由被告劉近溪於110年8
    月10日協助員警以TG聯繫後而逮捕賴昱翰（見26610號偵卷
    第12頁），嗣被告賴昱翰因涉嫌犯罪事實一、(二)所示之販
    賣第二級毒品罪嫌，經臺灣臺中地方檢察署檢察官本案提起
    公訴，故被告李柏憲、劉近溪確有供出毒品來源，檢察官因
    而查獲被告賴昱翰，堪以認定，此部分並據檢察官於起訴書
    載述甚明，是就被告李柏憲、劉近溪所犯之犯罪事實一、(
    二)之販賣第二級毒品（既、未遂）罪部分，爰均依毒品危
    害防制條例第17條第1項規定，減輕其刑。
(五)末按刑法第59條規定犯罪之情狀可憫恕者，得酌量減輕其刑
    ，其所謂「犯罪之情狀」，與同法第57條規定科刑時應審酌
    之一切情狀，並非有截然不同之領域，於裁判上酌減其刑時
    ，應就犯罪一切情狀（包括第57條所列舉之10款事項），予
    以全盤考量，審酌其犯罪有無可憫恕之事由（即有無特殊之
    原因與環境，在客觀上足以引起一般同情，以及宣告法定低
    度刑，是否猶嫌過重等等），以為判斷（最高法院95年度台
    上字第6157號判決意旨參照）。復按販賣第二級毒品罪之法
    定刑為10年以上有期徒刑，罪刑甚重，然同為販賣第二級毒
    品之人，其原因動機不一，犯罪情節未必盡同，或有大盤毒
    梟者，亦有中、小盤之分，其販賣行為所造成危害社會之程
    度自屬有異，法律科處此類犯罪，所設之法定最低本刑相同
    ，可謂甚重，為達懲儆被告，倘處以適度有期徒刑即可達防
    衛社會目的者，自非不可依客觀之犯行與主觀之惡性，考量
    其情狀是否有可憫恕之處，適用刑法第59條之規定酌量減輕
    其刑，期使個案裁判之量刑，能斟酌至當，符合比例原則，
    慎刑矜恤，實現刑罰權之分配正義。
 1、考量被告楊佳誠本案所犯之運輸第二級毒品部分，就其運輸
    毒品之客觀情節，其運輸毒品之數量雖非少，然其係受被告
    劉偉健等人之指示行事，本案僅取得2萬元之報酬，對社會
    治安之危害，自非達罪無可赦之嚴重程度，就其本案所犯，
    縱依毒品危害防制條例第17條第2項之規定減輕其刑後，可
    量處法定最低刑度有期徒刑5年，屬情輕法重，其犯罪情狀
    在客觀上顯非不可憫恕，爰依刑法第59條規定，就其所之運
    輸第二級毒品罪部分，予以酌量減輕其刑。
 2、考量被告藍茂峰所犯之幫助販賣第二級毒品部分，就其本案
    幫助販賣毒品之客觀情節，其係為被告賴昱翰牽線尋找購毒
    之買家，其所幫助販賣毒品之金額、數量非鉅，屬小額之買
    賣，且被告藍茂峰未因之取得任何報酬，對社會治安之危害
    ，尚非達罪無可赦之嚴重程度，就其本案所犯，縱依毒品危
    害防制條例第17條第2項、刑法第30條之規定遞減輕其刑後
    ，可量處法定最低刑度有期徒刑2年6月，猶屬情輕法重，其
    犯罪情狀在客觀上顯非不可憫恕，爰依刑法第59條規定，就
    其所犯之幫助販賣第二級毒品罪，予以酌量減輕其刑。
 3、至被告劉偉健、賴昱翰就犯罪事實一、（一）所示之販賣第
    二級毒品、被告劉偉健、賴昱翰、李柏憲、劉近溪就犯罪事
    實一、（二）所示之販賣第二級毒品既、未遂部分，分別經
    依毒品危害防制條例第17條第2項、第1項規定遞減輕其刑後
    ，及經依毒品危害防制條例第17條第2項、第1項、刑法第25
    條第2項規定遞減輕其刑後，可量處法定最低刑度分別為有
    期徒刑1年8月、10月，難認有何情輕法重之情形；被告方紀
    翔、江柏廷就犯罪事實一、(一)所示之販賣第二級毒品犯行
    ，渠等販賣之含有第二級毒品四氫大麻酚之大麻煙彈高達50
    0顆，就渠等本案所犯，經依毒品危害防制條例第17條第2項
    、第1項規定遞減輕其刑後，可量處法定最低刑度分別為有
    期徒刑1年8月，難認有何情輕法重之情形，尚難再依刑法第
    59條規定酌量減輕其刑，附此敘明。是被告劉偉健、賴昱翰
    、方紀翔、江柏廷、李柏憲、劉近溪之辯護人為渠等辯護，
    請求依刑法第59條規定酌減其刑等語，尚難准許。
(六)至被告賴昱翰之辯護人雖為被告賴昱翰辯護稱，認為被告賴
    昱翰行為識別能力較一般人低，請求依刑法第19條第2項予
    以減輕其刑等語。惟查，依卷內所存資料，縱被告賴昱翰罹
    有憂鬱症、重度精神疾病，然被告賴昱翰先後可與被告劉偉
    健、李柏憲、劉近溪等人共同商議販賣第二級毒品大麻煙彈
    事宜，並可透過藍茂峰而輾轉尋得欲購買毒品之施品希，則
    依其本案販賣第二級毒品之客觀情節觀之，堪認被告賴昱翰
    為本案犯行時，應具有辨識行為違法、可依其辨識而行為之
    能力，尚無刑法第19條第1項、第2項之不罰或減輕其刑之情
    形，難依刑法第19條第2項規定，減輕其刑，附此敘明。
(七)被告劉偉健、賴昱翰就犯罪事實一、(一)、(二)部分；被告
    楊佳誠、方紀翔、江柏廷、藍茂峰就犯罪事實一、(一)部分
    ；被告李柏憲、劉近溪就犯罪事實一、(二)部分，均依法遞
    減輕之。
七、被告劉偉健、賴昱翰所犯4次販賣第二級毒品既遂、2次販賣
    第二級毒品未遂犯行；被告李柏憲、劉近溪所犯3次販賣第
    二級毒品既遂、2次販賣第二級毒品未遂犯行，犯意各別，
    行為互殊，應予分論併罰。
八、爰審酌被告劉偉健、賴昱翰、楊佳誠、方紀翔、李柏憲、劉
    近溪、藍茂峰等人前均無犯罪紀錄（參臺灣高等法院被告劉
    偉健、賴昱翰、楊佳誠、方紀翔、李柏憲、劉近溪、藍茂峰
    等人前案紀錄表），素行良好，被告劉偉健、賴昱翰、楊佳
    誠、方紀翔、江柏廷、李柏憲、劉近溪、藍茂峰均無視毒品
    對社會秩序及國民健康危害至深且鉅，又嚴重影響社會治安
    ，製造、運輸、販賣等行為情節尤重，更應嚴加非難，被告
    劉偉健、賴昱翰、方紀翔、江柏廷、李柏憲、劉近溪為本案
    販賣第二級毒品犯行，被告劉偉健、賴昱翰、楊佳誠本案之
    運輸第二級毒品犯行，被告藍茂峰為本案幫助販賣第二級毒
    品犯行，肇生他人施用毒品之來源，戕害國民身心健康，且
    有滋生其他犯罪之可能，被告等人本案販賣、運輸毒品之種
    類為含有第二級毒品四氫大麻酚之大麻煙彈，渠等販賣毒品
    之對象、次數、各次販賣之金額、數量、既未遂情節，運輸
    第二級毒品之數量等節，被告劉偉健、賴昱翰、楊佳誠、方
    紀翔、江柏廷、李柏憲、藍茂峰犯後尚能坦認犯行，被告劉
    近溪坦承幫助販賣第二級毒品而否認為販賣毒品之正犯等節
    ；兼衡被告劉偉健自述國中畢業之教育智識程度，從事影音
    相關工作，目前經濟狀況小康，雙親已退休，需依靠其扶養
    之生活狀況；被告賴昱翰自述高中肄業之教育智識程度，罹
    有憂鬱症、重度精神疾病，因為壓力過重而體重過輕，為免
    役，記憶力不好，目前還在找工作，家裡一直欠蠻多債的，
    應該有幾百萬，家裡有其跟媽媽、外公、外婆，外婆肺癌現
    在還在住院，媽媽做居家照顧，賺的錢不夠還，房子是租的
    ，每月租金約1萬元，最近房東要賣房子，所以要搬家之生
    活狀況；被告楊佳誠自述高中畢業之教育智識程度，工作是
    攝影助理，經濟狀況小康之生活狀況；被告方紀翔自述國中
    畢業之教育智識程度，目前是板模學徒，經濟狀況還好，其
    羈押中父親過世，剩下其跟母親，還要養乾媽，乾媽退休，
    媽媽有工作，每月房貸需負擔1萬5000元之生活狀況；被告
    江柏廷自述高中肄業之教育智識程度，生病之後大約2 年多
    沒有辦法工作，跟媽媽同住，離婚，有2個女兒，跟她們借
    錢借到後來都沒有聯絡，外孫女也沒有看過，家中經濟狀況
    非常不好之生活狀況；被告李柏憲自述高中畢業之教育智識
    程度，工作是拆除師傅，養母快70歲了，又有癌症，最近要
    化療，費用很高，在其高中之後就沒有工作，其從高中就開
    始半工半讀，其生父自殺後，現在其還要養生母，生母沒有
    工作能力，家中收入仰賴其跟太太，但太太接下來要生產，
    也沒有辦法工作，狀況不是很好，但還可以過之生活狀況；
    被告劉近溪自述高中畢業之教育智識程度，目前剛開始做裝
    潢學徒，收入大約3萬元，單親，媽媽過世了，現在剩下祖
    母跟爸爸，每個月會多少補貼一點，其自己住外面，租金約
    1萬元，生活勉強可以過之生活狀況（見本院212號訴字卷三
    第223至224頁）；被告藍茂峰自述國中畢業之教育智識程度
    ，目前為髮型師，疫情前月薪約2至4萬元，疫情開始後收入
    不一定，都是自己在外面接案，去客戶家剪頭髮、做造型，
    家中只有奶奶和姑姑，奶奶沒有收入，經濟狀況小康之生活
    狀況（見本院991號訴字卷二第63頁）；另起訴書記載：又
    被告劉偉健身為公眾人物，且有為數不少之年輕粉絲，其一
    言一行應合於法度，以免引起仿效，然其仍販賣含第二級毒
    品四氫大麻酚之大麻煙彈500顆以謀暴利，實屬不該，惟審
    酌其於偵查中，坦承犯行，積極配合檢警偵查，態度良好，
    請量以適當之刑，以啟自新等語等一切情狀，分別量處如主
    文所示之刑；復考量被告劉偉健、賴昱翰、李柏憲、劉近溪
    所犯屬有同質性之販賣第二級毒品（既未、遂）罪，販賣對
    象、販賣期間、次數、金額等節，分別定其應執行之刑如主
    文所示。
九、緩刑宣告部分：
(一)被告藍茂峰部分：
　　被告藍茂峰前未曾因故意犯罪受有期徒刑以上刑之宣告，有
    卷附臺灣高等法院被告藍茂峰前案紀錄表附卷可稽，其因一
    時失慮，致涉本案犯行，固非可取，惟審酌被告藍茂峰犯後
    尚能坦認犯行，尚見悔意，另考量被告藍茂峰於本案之犯罪
    情節，其幫助賴昱翰販賣第二級毒品予施品希之數量非鉅，
    且未因之獲取報酬，堪信被告藍茂峰經此偵、審程序及刑之
    宣告，當知所警惕而無再犯之虞，本院綜合各情，認其所受
    刑之宣告以暫不執行為適當，爰依刑法第74條第1項第1款之
    規定，宣告緩刑4年。惟為使被告記取教訓，斟酌被告藍茂
    峰辯護人表示之意見，依刑法第74條第2項第4款之規定，命
    其於本案判決確定之日起1年內，向公庫支付8萬元。
(二)本案未給予被告劉偉健、賴昱翰、楊佳誠、方紀翔、江柏廷
    、李柏憲、劉近溪等人緩刑宣告之理由：
 1、被告劉偉健之辯護人雖為被告辯護稱：被告劉偉健在本案發
    生前，並無任何刑案記錄，素行良好，是一時失慮而涉犯本
    案，於偵查中除坦承自身犯行外，並積極配合檢警調查，犯
    後態度良好，此部分檢察官在起訴書也有加以肯認，請法院
    審酌上情，並斟酌被告學識程度、經歷均非高的情況下，且
    被告劉偉健於偵審程序中已遭羈押，並有執行觀察勒戒，被
    告劉偉健在喪失自由後，堪認其已有悔悟而無再犯之虞，應
    以暫不執行較為適當，請鈞院予以緩刑宣告。被告賴昱翰之
    辯護人雖為被告辯護稱：被告賴昱翰表示請求法院給其一個
    機會等語。被告楊佳誠之辯護人雖為其辯護稱：請法院考量
    被告楊佳誠年紀尚輕、無任何前科記錄，本案犯案時是在等
    待服役，目前從事燈光師的工作，顯見被告楊佳誠生活已回
    歸正軌，且被告楊佳誠係因被告劉偉健是世界電競冠軍，對
    其產生英雄崇拜，偵查以來積極配合檢警偵辦、進行指認，
    請審酌前情及被告楊佳誠本案涉案情節，給予被告楊佳誠附
    條件緩刑等語。被告方紀翔之辯護人雖為被告辯護稱：被告
    方紀翔只是單純介紹人的角色，做的事情就是把所謂的樣品
    交給劉偉健看，看完後才去聯繫毒品交易過程，最後獲得1
    萬2千元非事前約定的利潤，江柏廷還有向方紀翔表示「別
    嫌少」，類似紅包的性質，從本案情節來看，方紀翔確實在
    共犯裡面算是情節最輕、最邊緣的角色狀態，被告方紀翔在
    本案發生時只有18歲，無任何前科紀錄，被查獲後馬上坦承
    犯行，並供出共犯，在羈押期間被告父親過世，家中經濟完
    全由被告方紀翔負擔，請求給予附條件緩刑之諭知等語。被
    告江柏廷之辯護人雖為被告辯護稱：被告江柏廷就本案其有
    提供方紀翔介紹購買第二級毒品大麻煙彈的管道及提供樣品
    給方紀翔轉交給要購買大麻煙彈的買家等情，且有供認是從
    綽號「鼠哥」即陳俊宏處獲得相關佣金及留給自用的30顆大
    麻煙彈，於偵查中均交代清楚，並於審理中坦承犯行，被告
    江柏廷主要參與的部分就是介紹購買大麻煙彈的管道給方紀
    翔，並提供試用品，實際上並無參與其他部分的行為，他不
    是擔任一個販毒主控者角色，也無參與後續任何利潤朋分的
    問題，其行為與其他被告相較而言，對社會危害性並不是那
    麼的嚴重。另被告江柏廷患有免疫性疾病，會造成眼睛病變
    、髖關節壞損，最終可能會失明的結果，請求審酌被告江柏
    廷身體狀況，給予緩刑宣告等語。被告李柏憲之辯護人雖為
    被告辯護稱：本案毒品販賣集團之所以可破獲，源於李柏憲
    在110年8月9 日遭警方誘捕偵查後，積極配合警方，當天晚
    上李柏憲就與警方講述販賣毒品相關情節及相關共犯的行為
    ，甚至隔天早上配合警方一同前往臺中高鐵站，因而查獲被
    告賴昱翰。且被告李柏憲在本件販賣情形中，是屬於枝微末
    節的下游部分，所分擔的情節都是由上游予以指示。另被告
    李柏憲當初為本件犯行，是因為其單親養母當時罹患癌症，
    妻子剛好懷孕，加上生母也罹患心臟病、憂鬱症，導致當時
    他有許多費用要承擔，被告李柏憲是一時失慮才為本件犯行
    ，請求給予被告李柏憲附條件緩刑等語。被告劉近溪表示請
    求給予緩刑；另被告劉近溪之辯護人雖為被告辯護稱：被告
    劉近溪在110年7月1日後並無積極犯罪行為，且本案上手若
    非經被告劉近溪努力，可能根本無法查獲，請審酌給予被告
    緩刑等語。
 2、查被告方紀翔、江柏廷本案與陳俊宏共同販賣予被告劉偉健
    之含有第二級毒品四氫大麻酚之大麻煙彈高達500顆，雖渠
    等僅居於介紹人角色，然均有從中獲取報酬；另被告劉偉健
    本案購買含有第二級毒品四氫大麻酚之大麻煙彈，其數量高
    達500顆，購買之成本高達60萬元，其並指示被告楊佳誠為
    運輸第二級毒品犯行，又與被告賴昱翰共犯販賣第二級毒品
    犯行，復與李柏憲、劉近溪共犯販賣第二級毒品既、未遂犯
    行，衡以被告劉偉健等人本案之犯罪情節，本院就被告楊佳
    誠、方紀翔、江柏廷所量處如主文所示之刑已逾有期徒刑2
    年，另就被告劉偉健、賴昱翰、李柏憲、劉近溪所犯定應執
    行之刑亦已逾有期徒刑2年，均難認符合緩刑要件。
貳、沒收部分：
一、按犯第4條至第9條、第12條、第13條或第14條第1項、第2 
    項之罪者，其供犯罪所用之物，不問屬於犯罪行為人與否，
    均沒收之。供犯罪所用、犯罪預備之物或犯罪所生之物，屬
    於犯罪行為人者，得沒收之。但有特別規定者，依其規定。
    毒品危害防制條例第19條第1項、刑法第38條第2項分別定有
    明文。而修正後毒品危害防制條例第19條第1項規定，既係
    特別法規定，應優先於刑法第38條第2項規定之適用。再按
    毒品危害防制條例第19條第1項規定「犯第4條至第9條、第1
    2條、第13條或第14條第1項、第2項之罪者，其供犯罪所用
    之物，不問屬於犯罪行為人與否，均沒收之。」為刑法第38
    條第2項後段所稱之特別規定。其立法採用與違禁物沒收相
    同之規範標準，並藉由剝奪其物，以預防並遏止相關犯罪之
    發生。故於數人共同犯罪時，均應對各共同正犯諭知沒收（
    最高法院107年度台上字第2697號判決意旨參照）。
二、末按犯罪所得，屬於犯罪行為人者，沒收之。但有特別規定
    者，依其規定。前二項之沒收，於全部或一部不能沒收或不
    宜執行沒收時，追徵其價額，刑法第38條之1第1項前段、第
    3項定有明文。
三、
(一)查自被告李柏憲處扣案如附表三編號28所示之大麻煙彈1顆
    （見25947號偵卷第167頁，彰化縣警察局110年度毒保字第2
    26號扣押物品清單），經與附表三編號29所示之大麻煙彈15
    4顆隨機抽樣13顆送鑑驗結果，均含有第二級第24項毒品大
    麻成分，有前開法務部調查局濫用藥物實驗室110年9月30日
    調科壹字第11023011260號鑑定書附卷可稽（見25947號偵卷
    第241頁），應依毒品危害防制條例第18條第1項前段規定，
    於被告劉偉健、賴昱翰、李柏憲、劉近溪就犯罪事實一、(
    二)、2所示共同販賣第二級毒品未遂罪名項下，宣告沒收銷
    燬之。
(二)查自被告賴昱翰處扣案如附表三編號10、12所示之大麻煙彈
    共11顆（見25946號偵卷第153頁，彰化縣警察局110年度毒
    保字第225號扣押物品清單），經隨機抽樣4支檢驗均含第二
    級第24項毒品大麻成分，有前開法務部調查局濫用藥物實驗
    室110年9月30日調科壹字第11023011250 號鑑定書（見2594
    6號偵卷第317頁）在卷可考；另自被告李柏憲處扣案如附表
    三編號29所示之大麻煙彈共154顆（見25947號偵卷第167頁
    ，彰化縣警察局110年度毒保字第226號扣押物品清單），經
    隨機抽樣13顆送鑑驗結果，均含有第二級第24項毒品大麻成
    分，有前開法務部調查局濫用藥物實驗室110年9月30日調科
    壹字第11023011260號鑑定書附卷可稽（見25947號偵卷第24
    1頁），應依毒品危害防制條例第18條第1 項前段規定，於
    被告劉偉健、賴昱翰、李柏憲、劉近溪所犯最後一次共同販
    賣第二級毒品未遂罪名項下，宣告沒收銷燬之。
(三)查自證人辛○○處扣案如附表三編號37所示之大麻煙彈1顆（
    見37095號偵卷第151頁），經辛○○於偵訊時供稱係向TG暱稱
    「飛行員」所購得，因寄來就破掉了、沒有丟掉等語（見35
    12號毒偵卷第78頁），爰依毒品危害防制條例第18條第1項
    前段規定，於被告劉偉健、賴昱翰、李柏憲、劉近溪就犯罪
    事實一、(二)、1即附表二編號1所示共同販賣第二級毒品罪
    名項下，宣告沒收銷燬之。
四、查自被告劉偉健、賴昱翰、楊佳誠、江柏廷、李柏憲、劉近
    溪處分別扣案之手機（附表三編號2、13、14、25、30、33
    ），分別為被告劉偉健、賴昱翰、楊佳誠、江柏廷、李柏憲
    、劉近溪等人用以本案販賣、運輸毒品犯行聯繫所用之物，
    應依毒品危害防制條例第19條第1項規定，於被告劉偉健、
    賴昱翰、楊佳誠、方紀翔、江柏廷、李柏憲、劉近溪等人各
    該次共同所犯罪名項下，共同宣告沒收之。
五、犯罪所得部分：
(一)被告方紀翔、江柏廷就犯罪事實一、(一) 即與陳俊宏共同
    販賣毒品予劉偉健等人之犯行，業經陳俊宏收取販賣毒品價
    金完畢，而被告方紀翔、江柏廷分別取得1萬2000元、8萬65
    00元之報酬，自屬被告方紀翔、江柏廷此部分之犯罪所得，
    雖未據扣案，仍應依刑法第38條之1第1項前段、第3項規定
    ，於被告方紀翔、江柏廷所犯販賣毒品罪名項下，分別宣告
    沒收，於全部或一部不能沒收或不宜執行沒收時，追徵其價
    額。
(二)被告賴昱翰就犯罪事實一、(一) 販賣毒品予施品希之犯行
    ，業經其收取販賣毒品價金4000元完畢，自屬被告賴昱翰此
    部分之犯罪所得，雖未據扣案，仍應依刑法第38條之1第1項
    前段、第3項規定，於被告賴昱翰所犯販賣毒品罪名項下，
    宣告沒收，於全部或一部不能沒收或不宜執行沒收時，追徵
    其價額。
(三)被告楊佳誠就犯罪事實一、(一) 運輸毒品犯行，業經其向
    被告劉偉健收取報酬2萬元完畢，自屬被告楊佳誠此部分之
    犯罪所得，雖未據扣案，仍應依刑法第38條之1第1項前段、
    第3項規定，於被告楊佳誠所犯運輸毒品罪名項下，宣告沒
    收，於全部或一部不能沒收或不宜執行沒收時，追徵其價額
    。
(四)被告李柏憲就犯罪事實一、(二)、1即附表二編號1至3所示
    之販賣毒品犯行，業經其收取販賣毒品價金4500元、5000元
    、7000元完畢，自屬被告李柏憲此部分之犯罪所得，雖未據
    扣案，仍應依刑法第38條之1第1項前段、第3項規定，於被
    告李柏憲各次所犯販賣毒品罪名項下，宣告沒收，於全部或
    一部不能沒收或不宜執行沒收時，追徵其價額。
六、另其餘扣案如附表三所示之物，雖為被告等人所有，惟卷內
    無證據證明該等物品與被告等人本案販賣、運輸毒品犯行有
    關，是就前開物品爰均不予宣告沒收。　　
七、而上開宣告之多數沒收，依刑法第40條之2第1項規定併執
    行之。
乙、無罪部分：
壹、公訴意旨略以：被告楊佳誠與被告劉偉健、賴昱翰共同基於
    販賣第二級毒品之犯意聯絡，而與被告劉偉健、賴昱翰就犯
    罪事實一、(二)、1販賣含有第二級毒品四氫大麻酚之大麻
    煙彈予附表二編號1至3所示之人，另就犯罪事實一、(二)2
    至3販賣含有第二級毒品四氫大麻酚之大麻煙彈予佯裝為買
    家之員警部分，均為共同正犯，因認被告楊佳誠就前開部分
    ，涉犯毒品危害防制條例第4條第2項之販賣第二級毒品罪嫌
    及同條例第4條第6項、第2項之販賣第二級毒品未遂罪嫌等
    語。
貳、按犯罪事實應依證據認定之，無證據不得認定犯罪事實；不
    能證明被告犯罪者應諭知無罪之判決，刑事訴訟法第154條
    第2項、第301條第1項分別定有明文。次按認定犯罪事實所
    憑之證據，雖不以直接證據為限，間接證據亦包括在內；然
    而無論直接或間接證據，其為訴訟上之證明，須於通常一般
    之人均不致有所懷疑，而得確信其為真實之程度者，始得據
    為有罪之認定，倘其證明尚未達到此一程度，而有合理之懷
    疑存在時，即難遽採為不利被告之認定（最高法院76年台上
    字第4986號判例可資參照）。又按刑事訴訟法第161條第1項
    規定：檢察官就被告犯罪事實，應負舉證責任，並指出證明
    之方法。因此，檢察官對於起訴之犯罪事實，應負提出證據
    及說服之實質舉證責任。倘其所提出之證據，不足為被告有
    罪之積極證明，或其指出證明之方法，無從說服法院以形成
    被告有罪之心證，基於無罪推定之原則，自應為被告無罪判
    決之諭知（最高法院92年台上字第128號判例足資參照）。
參、本件公訴意旨認被告楊佳誠與被告劉偉健、賴昱翰就犯罪事
    實一、(二)、1至3所示，為共同正犯，而涉犯販賣第二級毒
    品既、未遂罪嫌，無非係以：被告楊佳誠、共同被告劉偉健
    、賴昱翰於警詢、偵訊時之供述、手機翻拍對話資料照片、
    被告楊佳誠之手機翻拍對話資料相片、被告楊佳誠之自白狀
    、109年12月22日16時34分許，被告楊佳誠駕駛車牌號碼000
    -0000號租賃用小客車之相片、行徑路線圖及車行紀錄等為
    其主要論據。
肆、訊據被告楊佳誠固坦承有依被告劉偉健指示，向劉偉健取得
    60萬元現金後自新北市駕車前往臺中市，向陳俊宏購買含有
    第二級毒品四氫大麻酚之大麻煙彈500顆後，再依指示將前
    開毒品攜至賴昱翰所指定之臺中市西屯區文華路200號前交
    予賴昱翰，並因此取得2萬元報酬之事實，然堅決否認有何
    販賣毒品犯行，辯稱略以：我沒有要與被告劉偉健、賴昱翰
    等人共同販賣毒品等語；辯護人則為其辯護略以：被告楊佳
    誠就犯罪事實一、(二)部分，未有與被告劉偉健等人共同販
    賣第二級毒品之犯意聯絡或行為分擔，請求為無罪諭知等語
    。
伍、經查：
　　被告楊佳誠依被告劉偉健之指示，而為被告劉偉健等人取得
    含有第二級毒品四氫大麻酚之大麻煙彈500顆而涉犯運輸第
    二級毒品犯行，業經本院認定如上，然被告楊佳誠於前開犯
    行後，對於被告劉偉健、賴昱翰嗣就犯罪事實一、(二)所示
    之販賣毒品犯行，並未見有任何行為分擔，此遍觀起訴書就
    該部分之犯罪事實，全然未曾提及楊佳誠所分擔之角色或工
    作即明。又依共同被告劉偉健於本院111年6月23日審理程序
    時證述略以：被告楊佳誠在本案參與的部分僅有自陳俊宏處
    取得大麻煙彈交予被告賴昱翰而已，其他部分都沒有參與，
    也不知道後續的販賣過程等語（見本院212號訴字卷三第15
    至19頁）。顯見被告楊佳誠對於被告劉偉健、賴昱翰等人前
    開販賣毒品犯行，亦未曾有與被告劉偉健等人共同販賣毒品
    之主觀犯意聯絡，自難僅以被告楊佳誠曾有償為被告劉偉健
    取得其嗣後供販售所用之含有第二級毒品四氫大麻酚之大麻
    煙彈貨源，即遽認被告楊佳誠應對被告劉偉健取得大麻煙彈
    後之販賣毒品犯行，同負共犯之責。
陸、從而，檢察官認被告楊佳誠涉嫌此部分犯行所憑之證據，尚
    未達於通常一般之人均無合理懷疑，而可得確信被告楊佳誠
    確有公訴意旨所指與共同被告劉偉健、賴昱翰就前開犯罪事
    實一、(二)所示，共同販賣第二級毒品既、未遂罪之犯行，
    本案既存有合理懷疑，而致本院無法形成被告楊佳誠此部分
    有罪之確切心證，自屬不能證明被告楊佳誠犯罪，揆諸前開
    說明，自應諭知被告楊佳誠此部分無罪之判決。
據上論斷，應依刑事訴訟法第299條第1項前段、第301條第1項，
毒品危害防制條例第4條第2項、第6項、第17條第1項、第2項、
第18條第1項、第19條第1項，刑法第11條、第25條、第28條、第
30條、第59條、第55條、第51條第5款、第74條第1項第1款、第2
項第4款、第38條之1第1項前段、第3項，判決如主文。
本案經檢察官黃秋婷提起公訴、追加起訴，檢察官劉世豪、陳怡
廷到庭執行職務。
中　　華　　民　　國　　111 　年　　11　　月　　24　　日
                  刑事第十庭  審判長法  官  陳培維
                                    法  官  彭國能
                                    法  官  陳怡珊
以上正本證明與原本無異。
如不服本判決應於收受判決後20日內向本院提出上訴書狀，並應
敘述具體理由；其未敘述上訴理由者，應於上訴期間屆滿後20日
內向本院補提理由書（均須按他造當事人之人數附繕本）「切勿
逕送上級法院」。
                                    書記官  吳韻聆
中　　華　　民　　國　　111 　年　　11　　月　　24　　日
附錄本案論罪科刑法條：
毒品危害防制條例第4條
製造、運輸、販賣第一級毒品者，處死刑或無期徒刑；處無期徒
刑者，得併科新臺幣3千萬元以下罰金。
製造、運輸、販賣第二級毒品者，處無期徒刑或10年以上有期徒
刑，得併科新臺幣1千5百萬元以下罰金。
製造、運輸、販賣第三級毒品者，處7年以上有期徒刑，得併科
新臺幣1千萬元以下罰金。
製造、運輸、販賣第四級毒品者，處5年以上12年以下有期徒刑
，得併科新臺幣5百萬元以下罰金。
製造、運輸、販賣專供製造或施用毒品之器具者，處1年以上7年
以下有期徒刑，得併科新臺幣1百50萬元以下罰金。
前五項之未遂犯罰之。
■附表一：
編號 犯罪事實 主               文    刑 沒收 1 犯罪事實欄一、(一)部分  劉偉健共同販賣第二級毒品，處有期徒刑貳年陸月。 扣案如附表三編號2、13、14所示之物，沒收。   賴昱翰共同販賣第二級毒品，處有期徒刑貳年參月。 扣案如附表三編號2、13、14所示之物，沒收；未扣案之犯罪所得新臺幣肆仟元沒收，於全部或一部不能沒收或不宜執行沒收時，追徵其價額。   楊佳誠共同運輸第二級毒品，處有期徒刑貳年陸月。 扣案如附表三編號2、13、14所示之物，沒收；未扣案之犯罪所得新臺幣貳萬元沒收，於全部或一部不能沒收或不宜執行沒收時，追徵其價額。   藍茂峰幫助販賣第二級毒品，處有期徒刑壹年肆月。緩刑肆年。並應於本判決確定之日起壹年內向公庫支付新臺幣捌萬元。 （無）   方紀翔共同販賣第二級毒品，處有期徒刑參年陸月。 扣案如附表三編號25所示之物，沒收；未扣案之犯罪所得新臺幣壹萬貳仟元沒收，於全部或一部不能沒收或不宜執行沒收時，追徵其價額。   江柏廷共同販賣第二級毒品，處有期徒刑參年拾月。 扣案如附表三編號25所示之物，沒收；未扣案之犯罪所得新臺幣捌萬陸仟伍佰元沒收，於全部或一部不能沒收或不宜執行沒收時，追徵其價額。 2 犯罪事實欄一、(二)、1即附表二編號1部分 劉偉健共同販賣第二級毒品，處有期徒刑貳年陸月。 扣案如附表三編號2、13、30、33所示之物，沒收；編號37所示之物，沒收銷燬之。   賴昱翰共同販賣第二級毒品，處有期徒刑貳年參月。 扣案如附表三編號2、13、30、33所示之物，沒收；編號37所示之物，沒收銷燬之。   李柏憲共同販賣第二級毒品，處有期徒刑貳年。 扣案如附表三編號2、13、30、33所示之物，沒收；編號37所示之物，沒收銷燬之；未扣案之犯罪所得新臺幣肆仟伍佰元沒收，於全部或一部不能沒收或不宜執行沒收時，追徵其價額。   劉近溪共同販賣第二級毒品，處有期徒刑壹年拾月。 扣案如附表三編號2、13、30、33所示之物，沒收；編號37所示之物，沒收銷燬之。  犯罪事實欄一、(二)、1 即附表二編號2部分 劉偉健共同販賣第二級毒品，處有期徒刑貳年陸月。 扣案如附表三編號2、13、30、33所示之物，沒收。   賴昱翰共同販賣第二級毒品，處有期徒刑貳年參月。 扣案如附表三編號2、13、30、33所示之物，沒收。   李柏憲共同販賣第二級毒品，處有期徒刑貳年。 扣案如附表三編號2、13 、30、33所示之物，沒收 ；未扣案之犯罪所得新臺幣伍仟元沒收，於全部或一部不能沒收或不宜執行沒收時，追徵其價額。   劉近溪共同販賣第二級毒品，處有期徒刑壹年拾月。 扣案如附表三編號2、13、30、33所示之物，沒收。  犯罪事實欄一、(二)、1即附表二編號3部分 劉偉健共同販賣第二級毒品，處有期徒刑貳年柒月。 扣案如附表三編號2、13、30、33所示之物，沒收。   賴昱翰共同販賣第二級毒品，處有期徒刑貳年肆月。 扣案如附表三編號2、13、30、33所示之物，沒收。   李柏憲共同販賣第二級毒品，處有期徒刑貳年壹月。 扣案如附表三編號2、13、30、33所示之物，沒收；未扣案之犯罪所得新臺幣柒仟元沒收，於全部或一部不能沒收或不宜執行沒收時，追徵其價額。   劉近溪共同販賣第二級毒品，處有期徒刑壹年拾壹月。 扣案如附表三編號2、13、30、33所示之物，沒收。  犯罪事實欄一、(二)、2部分 劉偉健共同販賣第二級毒品未遂，處有期徒刑壹年肆月。 扣案如附表三編號2、13、30、33所示之物，沒收；編號28所示之物，沒收銷燬之。   賴昱翰共同販賣第二級毒品未遂，處有期徒刑壹年貳月。 扣案如附表三編號2、13、30、33所示之物，沒收；編號28所示之物，沒收銷燬之。   李柏憲共同販賣第二級毒品未遂，處有期徒刑壹年。 扣案如附表三編號2、13、30、33所示之物，沒收；編號28所示之物，沒收銷燬之。   劉近溪共同販賣第二級毒品未遂，處有期徒刑拾壹月。 扣案如附表三編號2、13、30、33所示之物，沒收；編號28所示之物，沒收銷燬之。  犯罪事實欄一、(二)、3部分 劉偉健共同販賣第二級毒品未遂，處有期徒刑壹年柒月。 扣案如附表三編號2、13 、30、33所示之物，沒收；編號10、12、29所示之物，沒收銷燬之。   賴昱翰共同販賣第二級毒品未遂，處有期徒刑壹年伍月。 扣案如附表三編號2、13 、30、33所示之物，沒收；編號10、12、29所示之物，沒收銷燬之。   李柏憲共同販賣第二級毒品未遂，處有期徒刑壹年參月。 扣案如附表三編號2、13 、30、33所示之物，沒收；編號10、12、29所示之物，沒收銷燬之。   劉近溪共同販賣第二級毒品未遂，處有期徒刑壹年貳月。 扣案如附表三編號2、13 、30、33所示之物，沒收；編號10、12、29所示之物，沒收銷燬之。 
■附表二：
編 號 購毒者 取得毒品之日期、地點、數量 付款方式及交易價格(新臺幣) 1 辛○○ （TG暱稱「HB」）  辛○○於110年7月26日至28日間某日，在高雄市○○○路000號全家便利商店取得李柏憲寄送之含有第二級毒品四氫大麻氛之大麻煙彈1顆 辛○○於110年7月23日23時24分許，以其玉山銀行帳號0000000000000號帳戶匯款4500元至李柏憲郵局00000000000000號帳戶 2 陳○○  陳○○於110年7月19日在全家便利商店新店新寶橋店取得李柏憲寄送含有第二級毒品四氫大麻氛之大麻煙彈1顆 以無摺存款5000元至被告李柏憲指定之帳戶  3 王○○ （TG暱稱「WR」） 王○○於110年8月1日至4日間某日在7-11便利商店某門市取得李柏憲寄送含有第二級毒品四氫大麻氛之大麻煙彈2顆  王○○分別於110年8月1日9時4分許、8月4日16時34分許，以其中國信託銀行帳號0000000000000000號帳戶匯款4000元、3000元（合計7000元）至李柏憲郵局00000000000000號帳戶內 
■附表三：扣案物
編號 扣案物名稱 數量 備註 扣自劉偉建處    1. IPHONE手機（無門號） 1支 見30958偵卷P145扣押物品目錄表、本院212號訴字卷二第9頁（111年度院保字第371號） 2. IPHONE手機（門號0000000000） 1支  3. 大麻花 1包  4. 裝大麻花罐 1罐  5. 吸食上的大麻殘渣 1包  6. 大麻吸食器 1組  7. 濾嘴 1包  8. 捲煙紙 1包  9. 捲煙器 1個  扣自賴昱翰處    10. 大麻煙彈 10個 見25946偵卷P73扣押物品目錄表、本院212號訴字卷一第247頁（111年度院保字第275號） 11. 裝大麻煙彈外盒 1個  12. 大麻煙彈 1個  13. IPHONE手機（門號0000000000） 1支  扣自楊佳誠處    14. IPHONE手機（門號0000000000） 1支 見30959偵卷P51扣押物品目錄表、本院212號訴字卷二第103頁（111年度院保字第374號） 扣自方紀翔處    15. 隨身碟 3個 見36037偵卷P313扣押物品目錄表、本院212號訴字卷二第189頁（111年度院保字第356號） 16. 電腦主機 1台  17. 螢幕 1個  18. 滑鼠 1個  19. 電源線組 1組  20. 鍵盤 1個  扣自江柏廷處    21. 大麻煙彈 1個 見86848警卷P93扣押物品目錄表、本院212號訴字卷二第95頁（111年度院保字第369號） 22. 霧化器 1支  23. 玻璃球吸食器 3個  24. 安非他命吸食器 1組  25. IPHONE手機（門號0000000000） 1支  26. 菸嘴 1支 見本院212卷二P19扣押物品清單 扣自李柏憲處（含警員誘捕偵查購得之27、28）    27. 煙盒 1個 見25947偵卷P77扣押物品目錄表、本院212號訴字卷一第頁 28. 大麻煙彈 1個  29. 大麻煙彈 154個 見25947偵卷P89扣押物品目錄表、本院212號訴字卷一第243頁111年度院保字第271號 30. IPHONE手機（門號0000000000） 1支  31. 郵政金融卡 1張  32. Winston藍色煙盒 1個  扣自劉近溪處    33. IPHONE手機（門號0000000000） 1支 見26610偵卷P73扣押物品目錄表、本院212號訴字卷一第255頁111年度院保字第289號 扣自陳俊宏處    34. IPHONE手機（門號0000000000） 1支 見1806偵卷P85扣押物品目錄表 35. IPHONE手機 1支  36. IPHONE手機（門號0000000000） 1支 見1806偵卷P97扣押物品目錄表 扣自辛○○處    37. 大麻煙彈 1個 見37095偵卷P151扣押物品目錄表